臺灣桃園地方法院刑事判決  
109年度智訴字第5號
公  訴  人  臺灣桃園地方檢察署檢察官
被      告  張配榕
選任辯護人  蔡敦盛律師
            李銘洲律師
            劉冠頤律師
上列被告因違反營業秘密法等案件，經檢察官提起公訴（108年
度偵字第34060號），本院判決如下：
    主  文
張配榕無罪。
    理  由
一、公訴意旨略以：被告張配榕前係告訴人永虹先進材料股份有
    限公司（下稱永虹公司）會計課長，於民國105年7月26日就
    職時，曾簽署永虹公司保密資訊條款，其明知該資訊條款所
    列屬管理機密、技術機密等文件資料，非經永虹公司事前書
    面同意或基於職務正當履行，不得交付、告知、移轉或以任
    何方式洩漏第三人或對外發表，亦不得為自己或第三人所利
    用或使用之，竟意圖為自己不法之利益，基於違反營業秘密
    法、妨害電腦使用之犯意，利用職務之便，於108年7月10日
    申請離職至同年月31日期間內，如起訴書附表所示之時間，
    在其當時位於桃園市○○區○○路0○0號之辦公處所內，以永虹
    公司配發之隨身碟，重製如起訴書附表所示之資料，並攜出
    返家下載於個人行動硬碟。嗣於張配榕離職後，永虹公司進
    行電腦伺服器維護時，始知上情。因認被告涉犯營業秘密法
    第13條之1第1項第2款之未經授權而重製營業秘密罪嫌、刑
    法第359條之無故取得他人電腦之電磁紀錄罪嫌等語。
二、按犯罪事實應依證據認定之，無證據不得認定犯罪事實；不
    能證明被告犯罪者應諭知無罪之判決，刑事訴訟法第154條
    第2項、第301條第1項分別定有明文。又認定犯罪事實所憑
    之證據，雖不以直接證據為限，間接證據亦包括在內；然而
    無論直接或間接證據，其為訴訟上之證明，須於通常一般之
    人均不致有所懷疑，而得確信其為真實之程度者，始得據為
    有罪之認定，倘其證明尚未達到此一程度，而有合理之懷疑
    存在時，即無從為有罪之認定。另事實之認定，應憑證據，
    如未能發現相當證據，或證據不足以證明，自不能以推測或
    擬制之方法，為裁判基礎。再按被告或共犯之自白，不得作
    為有罪判決之唯一證據，仍應調查其他必要之證據，以察其
    是否與事實相符，刑事訴訟法第156條第2項定有明文，其立
    法旨意在防範被告或共犯之自白與真實不符，故對自白在證
    據上之價值加以限制，明定須藉補強證據以擔保其真實性，
    始得採為斷罪之依據。而所謂補強證據，係指除該自白本身
    之外，其他足以證明該自白之犯罪事實確具有相當程度真實
    性之證據而言，雖所補強者，非以事實之全部為必要，但亦
    須因補強證據之質量，與自白之相互利用，足使犯罪事實獲
    得確信者，始足當之。此外，檢察官就被告犯罪事實，應負
    舉證責任，並指出證明之方法，刑事訴訟法第161條第1項定
    有明文。因此，檢察官對於起訴之犯罪事實，應負提出證據
    及說服之實質舉證責任。倘其所提出之證據，不足為被告有
    罪之積極證明，或其指出證明之方法，無從說服法院以形成
    被告有罪之心證，基於無罪推定之原則，自應為被告無罪判
    決之諭知。
三、公訴意旨認被告涉犯上開營業秘密法第13條之1第1項第2款
    之未經授權而重製營業秘密罪嫌、刑法第359條之無故取得
    他人電腦之電磁紀錄罪，無非係以被告於偵訊時之供述、告
    訴代理人徐慧齡律師於偵查中之指訴、證人即永虹公司財務
    部副理吳品琪於偵訊時之證述、證人即永虹公司稽核蘇柏豪
    於偵訊時之證述、證人即永虹公司資訊工程師李雲龍於偵訊
    時之證述、被告簽署之應聘同意書、離職申請單、機密資訊
    條款協議、打卡紀錄表、永虹公司偵查中提出之隨身碟、資
    訊需求申請表、移動儲存日誌節錄資料及光碟、永虹公司之
    文件及記錄管理程序、列管文件借閱辦法、專案節錄表、○
    、○（起訴書誤載為○，應予更正）、○、○、客戶資料表及授
    信、106年1月至同年12月產品成本分析表為其主要論據。訊
    據被告固坦承自105年7月26日起至108年7月31日止任職於永
    虹公司，且於離職前之108年7月10日至同年月31日間，有將
    起訴書附表編號1至448所示之資料重製至隨身碟內等情。惟
    堅詞否認有何上開未經授權而重製營業秘密、無故取得他人
    電腦之電磁紀錄之犯行，辯稱：我是因返家仍須加班之工作
    所需，才將起訴書附表編號1至448所示之資料重製至隨身碟
    內，而該隨身碟為我個人所有而經永虹公司授權得使用該隨
    身碟重製、存取永虹公司之資料，且我於離職時已將該隨身
    碟內所存取之永虹公司資料均刪除等語。經查：
  ㈠被告自105年7月26日起至108年7月31日止任職於永虹公司，
    且於108年7月間係擔任永虹公司財務部會計課長一職等情，
    業據被告於本院準備程序及審判中供承在卷（見本院109年
    度智訴字第5號卷【下稱本院卷】一第82至83頁；本院卷二
    第72頁），核與證人即永虹公司稽核蘇柏豪於偵訊時之證述
    （見臺灣桃園地方檢察署108年度他字第6948號卷【下稱他
    卷】第41頁）、證人即永虹公司財務部副理吳品琪於偵訊及
    本院審判中之證述（見他卷第216頁；本院卷一第504頁）相
    符，並有應聘同意書、辭職信電子郵件列印資料、離職申請
    單各1份、離職程序單、離職移交清單翻拍照片各1張在卷可
    稽（見他卷第13、15、17頁；本院卷一第103、105頁），是
    此部分事實，首堪認定。
  ㈡被告有以使用者名稱「UHT\Polly_Chang」登入永虹公司供被
    告所用裝置名稱為「POLLY-D630MT」之公務電腦（下稱被告
    所用公務電腦）而將被告所有廠牌ADATA、容量1TB之隨身碟
    （下稱ADATA隨身碟）連接被告所用公務電腦之方式，於108
    年7月13日上午9時20分至27分間，將永虹公司內部網路磁碟
    機中專用區財務部資料夾內如附表一起訴書附表編號54、56
    、59、60、62至91、93至97、99至101、103至105、107至10
    9、111至112、114至116、118、119及98個別比對結果欄①至
    ⑤、102個別比對結果欄①至⑤、106個別比對結果欄①至④所示
    之檔案、被告所用公務電腦桌面上如附表一起訴書附表編號
    55、57、58、61、117、123所示之檔案、被告所用公務電腦
    D槽磁碟機內如附表一起訴書附表編號113、120至122、124
    及106個別比對結果欄⑤至⑥、110個別比對結果欄①至⑤所示之
    檔案，重製至ADATA隨身碟內，於108年7月13日上午9時43分
    許，將永虹公司內部網路磁碟機中共用區資料夾內如附表一
    起訴書附表編號125所示之檔案，重製至ADATA隨身碟內，於
    108年7月16日上午11時16分至20分間及同日下午5時22分至2
    3分間，將永虹公司內部網路磁碟機中專用區財務部資料夾
    內如附表一起訴書附表編號160、162、166、168至197、199
    至203、205至207、209至211、213至215、217、218、220、
    221、436所示之檔案、被告所用公務電腦桌面上如附表一起
    訴書附表編號161、163至165、167所示之檔案、被告所用公
    務電腦D槽磁碟機內如附表一起訴書附表編號204、208、212
    、216、219所示之檔案，重製至ADATA隨身碟內，於108年7
    月17日上午8時49分許，將永虹公司內部網路磁碟機中專用
    區財務部資料夾內如附表一起訴書附表編號222至224所示之
    檔案，重製至ADATA隨身碟內，於108年7月18日下午1時48分
    至58分間，將永虹公司內部網路磁碟機中專用區財務部資料
    夾內如附表一起訴書附表編號237至239、241至252、254、2
    55所示之檔案、被告所用公務電腦桌面上如附表一起訴書附
    表編號240、373、375、376、379所示之檔案、被告所用公
    務電腦D槽磁碟機內如附表一起訴書附表編號253所示之檔案
    ，重製至ADATA隨身碟內，於108年7月19日下午1時32分至33
    分間，將被告所用公務電腦D槽磁碟機內如附表一起訴書附
    表編號268至279、281至284及280個別比對結果欄①至⑫所示
    之檔案，重製至ADATA隨身碟內，於108年7月22日下午5時2
    分許，將被告所用公務電腦D槽磁碟機內如附表一起訴書附
    表編號300至311、313至316及312個別比對結果欄①至⑫所示
    之檔案，重製至ADATA隨身碟內，於108年7月26日下午1時36
    分至同日下午3時48分間，將永虹公司內部網路磁碟機中專
    用區財務部資料夾內如附表一起訴書附表編號372、374、37
    7、380至385、387至409、411至415、417至430、432、433
    及378個別比對結果欄、386個別比對結果欄所示之檔案、永
    虹公司內部網路磁碟機中共用區資料夾內如附表一起訴書附
    表編號443所示之檔案、被告所用公務電腦桌面上如附表一
    起訴書附表編號434、435、437、441所示之檔案、被告所用
    公務電腦D槽磁碟機內如附表一起訴書附表編號416、431、4
    38至440、442所示之檔案，重製至ADATA隨身碟內，於108年
    7月29日下午1時24分許，將被告所用公務電腦桌面上如附表
    一起訴書附表編號444至448所示之檔案，重製至ADATA隨身
    碟內（被告所重製之上開檔案，依所重製之檔案名稱，另統
    整如附表二所示）等事實，業據被告於108年10月24日偵訊
    （本案他卷第128至129頁之偵訊筆錄所載被告於偵訊時供稱
    ：「我放到公司的USB內，但離職時我已經交出」等語，經
    本院受命法官於準備程序中勘驗偵訊錄影光碟而與該錄影內
    容中被告之供述不符，實則偵查中吳宜展檢察官問被告：那
    些資料你下載後放到何處？被告係答稱：「在USB，但是離
    職之後我已經消除了」等語。至「放到公司的USB」等語，
    則為偵查中吳宜展檢察官自己所述，並非被告所供，此有本
    院受命法官勘驗筆錄1份可考，見本院卷一第110至111頁）
    、108年11月20日偵訊（見他卷第218頁）、本院準備程序及
    審判中（見本院109年度審智訴字第4號卷【下稱審智訴卷】
    第175至176頁；本院卷一第83頁；本院卷二第72至73頁）供
    承明確，並有移動儲存日誌節錄資料、資訊需求申請表、移
    動儲存日誌節本各1份附卷可參（見他卷第65、69至71頁；
    本院卷一第325頁），且就永虹公司偵查中所提出之隨身碟
    內檔名：「POLLY-all_0701_0731.xlsx」之移動儲存日誌檔
    案，復經本院於準備程序中受命法官及審判中勘驗該檔案無
    訛，此有本院受命法官勘驗筆錄暨附件及本院勘驗筆錄暨附
    件在卷可考（見本院卷一第155、157至164、178至179、181
    至188、240至241、243至260頁；本院卷二第69至70、81至8
    3頁），是上情堪以認定。從而被告既有重製如附表二所示
    之檔案，此等檔案皆屬永虹公司電腦之電磁紀錄，亦可認定
    被告有取得如附表二所示永虹公司電腦電磁紀錄之情。
  ㈢又如附表一起訴書附表編號92所示之檔案移動儲存歷程，與
    如附表一起訴書附表編號91相同，如附表一起訴書附表編號
    198所示之檔案移動儲存歷程，與如附表一起訴書附表編號1
    97相同，如附表一起訴書附表編號410所示之檔案移動儲存
    歷程，與如附表一起訴書附表編號409相同，而如附表一起
    訴書附表編號285個別比對結果欄①所示之檔案移動儲存歷程
    ，與如附表一起訴書附表編號432、254、114相同，個別比
    對結果欄②所示之檔案名稱，與如附表一起訴書附表編號220
    相同，如附表一起訴書附表編號286所示之檔案移動儲存歷
    程，則與如附表一起訴書附表編號115、221、255、433相同
    ，亦與如附表一起訴書附表編號318相同等節，亦經本院於
    準備程序中受命法官及審判中勘驗前揭永虹公司偵查中所提
    出之隨身碟內檔名：「POLLY-all_0701_0731.xlsx」之移動
    儲存日誌檔案無訛，有卷附前揭本院受命法官勘驗筆錄暨附
    件及本院勘驗筆錄暨附件可參，是此部分當係起訴書重複記
    載，尚認被告另有如起訴書附表編號92、198、285、286、3
    17、318、410所示於該等時間重製該等檔案之行為。至起訴
    書附表編號1至53、126至159、225至236、256至267、287至
    299、319至371所示之資料夾，檢察官既未敘明該等資料夾
    內究竟包含哪些特定之檔案，亦未提出任何證據證明被告確
    有於如起訴書附表編號1至53、126至159、225至236、256至
    267、287至299、319至371所示之時間重製如起訴書附表編
    號1至53、126至159、225至236、256至267、287至299、319
    至371所示之資料夾，復觀諸卷附偵查中告訴代理人徐慧齡
    律師108年11月14日刑事陳報狀之附表（見他卷第185至212
    頁）可知，該附表除附表首列第3欄記載為「分區」、第4欄
    記載為「部門」、第5欄則記載「資料夾名稱」或「重要機
    密檔案名稱」與起訴書附表不同，起訴書附表首列第5欄係
    記載為「資料夾名稱」外，其餘均相同，可見檢察官起訴書
    之附表應係引用告訴代理人該份附表無訛，然對於告訴代理
    人所提該附表何以於首列第5欄區分為「資料夾名稱」或「
    重要機密檔案名稱」乙節，告訴代理人徐慧齡律師既於本院
    準備程序中明確陳稱：先前係以不同的日期重新編排，同一
    日期的部分分為資料夾以及檔案名稱的附表，係為表示該等
    檔案是位在該等資料夾內等語（見本院卷一第154頁），益
    徵本案檢察官於起訴時未釐清告訴代理人何以將附表首列第
    5欄區分為「資料夾名稱」或「重要機密檔案名稱」之情形
    下，即逕自將告訴代理人所提出上開附表引用為起訴書之附
    表，而率認被告係重製如起訴書附表編號1至448所示之「資
    料夾」云云，就此縱被告於前揭本院準備程序及審判中自白
    有重製如起訴書附表編號1至53、126至159、225至236、256
    至267、287至299、319至371所示之檔案，既無其他補強證
    據，依前揭規定及說明，自難認被告有重製如起訴書附表編
    號1至53、126至159、225至236、256至267、287至299、319
    至371所示「資料夾」或檔案之行為。
  ㈣按本法所稱營業秘密，係指方法、技術、製程、配方、程式
    、設計或其他可用於生產、銷售或經營之資訊，而符合左列
    要件者：一、非一般涉及該類資訊之人所知者。二、因其秘
    密性而具有實際或潛在之經濟價值者。三、所有人已採取合
    理之保密措施者，營業秘密法第2條定有明文。依該條之規
    定，判斷營業秘密之要件為：⒈秘密性：非一般涉及該類資
    訊之人所知悉者；⒉經濟性：可用於生產、銷售或經營之有
    經濟價值的資訊；⒊合理保密措施：所有人已採取合理之保
    密措施。簡言之，營業秘密法所稱之營業秘密，須符合秘密
    性、經濟性、所有人已採取合理保密措施等要件始足當之。
    是被告既有前述重製如附表二所示之檔案之行為，則如附表
    二所示之檔案是否屬於永虹公司所有之營業秘密，茲分述如
    下：
  ⒈「秘密性」要件：
  ⑴所謂秘密性，屬於相對秘密概念，知悉秘密之人固不以一人
    為限，凡知悉者得以確定某項資訊之詳細內容及範圍，具有
    一定封閉性，秘密所有人在主、客觀上將該項資訊視為秘密
    ，除一般公眾所不知者外，相關專業領域之人亦不知悉者屬
    之。職是，秘密性之判斷，係採業界標準，除一般公眾所不
    知者外，相關專業領域中之人亦不知悉，故如係眾所共知或
    可輕易得知者，自不具秘密性要件。又企業內部之營業秘密
    ，可以概分為「商業性營業秘密」及「技術性營業秘密」二
    大類型，前者主要包括企業之客戶名單、經銷據點、商品售
    價、進貨成本、交易底價、人事管理、成本分析等與經營相
    關之資訊，後者主要包括與特定產業研發或創新技術有關之
    機密，包括方法、技術、製程及配方等，而經所有人整理、
    分析而非可於市場上或專業領域內依一般通常方法取得之資
    訊。
  ⑵查如附表二所示永虹公司之檔案，雖各有不同檔案名稱，但
    依檔案之類型則可分為明細分類帳、預付費用、銷貨排行、
    進貨排行、銀行交易明細、進耗存統計表、直接原料明細表
    、毛利率分析總表、產品成本分析表、庫存明細表、銷貨成
    本表、成本結構及計算、調整分錄底稿、BOM表（物料清單
    ）、客戶資料表、產品測試報告等類檔案。就此等檔案，依
    證人吳品琪於偵訊時證稱：毛利率分析總表及產品成本分析
    表是成本結算過後所產生，產品測試報告是永虹公司針對產
    品所做測試等語（見他卷第216至217頁）及證人即永虹公司
    財務長鍾昇辰（原名鍾啟川）於本院審判中證稱：毛利率分
    析表、成本分析表對於永虹公司很重要，會影響對於客戶的
    報價，成本部分也會影響對外供應商採購的價格，BOM表是
    由研發單位提出料件結構，財務部再根據之前採購的成本及
    價格計算產品合理的成本，客戶資料及授信狀態係永虹公司
    重要資料，涉及對於不同客戶之不同授信，屬於業務機密等
    語（見本院卷一第491頁），並觀諸永虹公司所提出之○、○
    、○、○、○、106年1月至106年12月產品成本分析摘錄表、明
    細分類帳-107年Q2節本、預付費用-永虹107Q4節本、銷貨排
    行-107Q4節本、進貨排行-107Q4節本、108年01銀行交易明
    細節本、105年01至105年12進耗存統計表節本、107年直接
    原料明細節本、107年庫存明細表節本、永虹-銷貨成本表-1
    07年節本、成本結構及計算_節本、調整分錄底稿節本（見
    他卷第105至123頁；本院卷一第301至323頁）可知，明細分
    類帳，係依商業會計法第22條規定記載各統馭會計項目之明
    細項目所設，用以編造會計報告，其中日期、摘要、金額欄
    位所記載之內容可用以解讀永虹公司營業活動與特定資訊；
    預付費用，作為資產負債表流動資產項目之一，其對於利潤
    表、現金流量表及資產負債表均會產生影響，且其細項將提
    供財務會計報表使用者據以進行分析、判斷與進行預測及決
    策之資訊；銷貨排行，記載永虹公司之銷售對象、交易金額
    、頻率及對永虹公司營收佔有比率等內容；進貨排行，記載
    永虹公司進貨之供應商、交易金額、頻率、條件與交易標的
    物等內容；銀行交易明細，記錄永虹公司與銀行間之資金往
    來歷程及相關統計資料，得以知悉永虹公司之往來銀行、現
    金餘額、資金用途等內容；進耗存統計表，記載永虹公司原
    物料、產品於倉庫間流動之管理報表，得以知悉永虹公司採
    購之原物料、生產之產品數量、金額、規格等內容；直接原
    料明細表，統計永虹公司生產產品所用之直接原料，得以知
    悉永虹公司產品原料之金額、數量、規格等內容；毛利率分
    析總表及產品成本分析表，詳載各產品別之單位成本、各客
    戶別之單位成本，呈現永虹公司之產品毛利、獲利情形；庫
    存明細表，係就永虹公司倉庫內所有之原料、產品所為管理
    統計，得以知悉永虹公司現有原料、產品之規格、數量、金
    額、單位成本、庫存包裝數量、材料金額、人工金額、製費
    金額、加工金額等內容；銷貨成本表，統計永虹公司銷貨所
    需之成本金額，得以知悉永虹公司銷貨之成本結構，甚至可
    透過重工之金額來分析永虹公司之生產效率等內容；成本結
    構及計算，係就永虹公司產品所有之成本分析，得以知悉永
    虹公司之成本於財務報表上所展現之內容，係作為永虹公司
    經營團隊對於產品方向決策之依據；調整分錄底稿，記載永
    虹公司調整各種分類帳戶之餘額資料或帳務調整等內容；BO
    M表（物料清單）載有永虹公司產品所用零件、物料之料號
    、品名、規格，及零件與物料之耗用量、單價及來源廠商，
    從而顯示永虹公司產品之組成、成本、毛利及往來之廠商；
    客戶資料表中記載永虹公司與客戶往來之交易方式、條件、
    綜合評斷授信與客戶之額度等內容；產品測試報告，記載永
    虹公司產品於內部品質單位檢驗或外部機構測試之數據，此
    等資料顯示永虹公司產品研發歷程紀錄，並可作為潛在客戶
    評估產品優劣之文件，影響產品銷售之資訊等情，是如附表
    二所示永虹公司之檔案中，其中關於明細分類帳、預付費用
    、客戶資料表之檔案類型，涉及永虹公司用於銷售及經營之
    重要資訊，銀行交易明細、調整分錄底稿之檔案類型，則屬
    永虹公司用於經營之重要資訊，均為永虹公司之商業性秘密
    ，而銷貨排行、進貨排行、進耗存統計表、直接原料明細表
    、毛利率分析總表、產品成本分析表、庫存明細表、銷貨成
    本表、成本結構及計算、BOM表（物料清單）、產品測試報
    告之檔案類型，則涉及永虹公司用於生產、銷售及經營之重
    要資訊，皆為永虹公司之商業性或技術性秘密，而如附表二
    所示永虹公司之檔案所記載上述資訊，要非一般公眾或相關
    專業領域之人所知者，均具秘密性。
　⒉「經濟性」要件：
　⑴所謂經濟價值，係指某項資訊經過時間、勞力、成本之投入
    所獲得，在使用上不必依附於其他資訊而獨立存在，除帶來
    有形之金錢收入，尚包括市占率、研發能力、業界領先時間
    等經濟利益或競爭優勢者而言。他人擅自取得、使用或洩漏
    之，足以造成秘密所有人經濟利益之損失或競爭優勢之削減
    。
　⑵查如附表二所示永虹公司之檔案，分別載有如前所述涉及永
    虹公司之商業性或技術性秘密，則此等重要資訊當係永虹公
    司經過長時間累積所得之交易紀錄，或係投入相當人力，持
    續投入可觀之成本所彙總而成者，倘遭競爭對手或同業取得
    ，將可大幅縮減摸索所需付出之時間、勞力、資力等成本，
    並以此採取相對應之競爭經營策略，自具有高度經濟及商業
    價值。
  ⒊「合理保護措施」要件：
　⑴所謂保密措施者，係指營業秘密所有人已採取合理之保密措
    施者。所謂「已採取」保密措施，必須營業秘密之所有人主
    觀上有保護之意願，且客觀上有保密之積極作為，即需有使
    人瞭解其有將該資訊或技術，將其視為秘密加以保護之主觀
    要件，並將該資訊或技術，以不易被任意接觸之方式，予以
    控管之客觀要件。而所稱「合理」，雖無法要求營業秘密所
    有人須達全面封鎖之程度，然應按營業秘密所有人之人力與
    財力，依其資訊或技術之性質，以社會或業界通常所可能之
    正當方法或技術，依業務需要分類、分級，使不同授權之職
    務等級者知悉不同程度之資訊或技術，以有效控管營業秘密
    ，並使相關專業領域或一般人不易接觸、知悉，即為合理之
    保密措施。
　⑵查被告於偵訊、本院準備程序及審判中供稱：我使用ADATA隨
    身碟存取永虹公司如附表二所示之檔案前，有先向永虹公司
    為資訊需求申請，請求開放隨身碟存取權限等語（見他卷第
    218頁；審智訴卷第175至176頁；本院卷一第83頁；本院卷
    二第72至73頁），核與證人鍾昇辰於本院審判中之證述（見
    本院卷一第495至502頁）、證人吳品琪於本院審判中之證述
    （見本院卷一第504至505、507、509至510頁）、證人即永
    虹公司財務部會計專員蔡惠幀於本院審判中之證述（見本院
    卷二第19至20頁）相符，並有卷附前揭資訊需求申請表可參
    ，是永虹公司對於內部網路磁碟機之檔案之存取權限有所管
    制，如須使用隨身碟連接存取，須先申請，所使用隨身碟方
    有存取權限，被告有於107年9月6日就所使用ADATA隨身碟向
    永虹公司提出資訊需求申請表，請求開放ADATA隨身碟存取
    永虹公司內部網路磁碟機之權限，並經核准等情，已堪認定
    。又互核證人即永虹公司稽核蘇柏豪於偵訊時證稱：永虹公
    司對於所有文件資料會做分級保密管理，依重要性分為一般
    、管制、機密文件三級，若非職務上有權限接觸者，須另外
    向永虹公司提出申請，依不同文件等級而有不同審核層級等
    語（見他卷第41頁）、證人即永虹公司資訊工程師李雲龍於
    偵訊時證稱：我於永虹公司會做例行性帳號檢查，永虹公司
    有資訊安全控管軟體，會有使用者使用歷程紀錄，我每月都
    須清查，如有發現可疑紀錄須通報主管。永虹公司的檔案按
    照權限控管區分資料夾，有些為共用，有些為部門專用，若
    須跨部門閱覽，須另有權限等語（見他卷第128、130頁）、
    證人鍾昇辰於本院審判中證稱：永虹公司內部網路磁碟機中
    區分為共用區及專用區，共用區係任何部門的人員均可以將
    資料存入亦可任意存取，專用區則係該部門方有權限存取，
    他部門則沒有權限存取，須向該部門主管提出申請，經同意
    始能取得資料等語（見本院卷一第489、499至502頁）、證
    人蔡惠幀於本院審判中證稱：財務部在永虹公司內部網路磁
    碟機中有專屬資料夾，我有權限閱覽及存取，要進入永虹公
    司內部網路磁碟機，須使用永虹公司公務電腦於開機時以使
    用之帳號密碼登入，便可以進入永虹公司內部網路磁碟機中
    ，我可以看到永虹公司各部門的資料夾，但只能閱覽及存取
    財務部的資料夾還有共用區資料夾等語（見本院卷二第17至
    18、22頁），並有永虹公司文件及記錄管理程序、列管文件
    借閱辦法各1份在卷可考（見他卷第91至102頁），且本院於
    準備程序中受命法官及審判中勘驗前揭永虹公司偵查中所提
    出之隨身碟內檔名：「POLLY-all_0701_0731.xlsx」之移動
    儲存日誌檔案，永虹公司內部網路磁碟機中確有區分專用區
    、共用區資料夾，專用區有財務部等部門資料夾無訛，此有
    卷附前揭本院受命法官勘驗筆錄暨附件及本院勘驗筆錄暨附
    件可參，加以依卷附機密資訊條款合約書（見他卷第19至23
    頁）所示永虹公司有與被告簽訂保密協議乙節，堪認永虹公
    司就相關之資料、檔案已按業務需要分類、分級，並訂有相
    關管理、借閱流程，就永虹公司內部網路磁碟機中儲存之檔
    案，亦須使用永虹公司公務電腦方能閱覽及存取，就永虹公
    司電腦則設有使用者之授權帳號、密碼及隨身碟存取使用限
    制，就使用者亦依不同部門、職務而對於永虹公司內部網路
    磁碟機中儲存之檔案有不同閱覽及存取之權限，並有資訊安
    全控管軟體紀錄使用永虹公司公務電腦之各使用者之使用歷
    程、移動儲存日誌紀錄，而按月或不定期由永虹公司之資訊
    工程師查核各使用者之使用情形等管制措施，使相關專業領
    域或一般人不易接觸、知悉，是對於永虹公司內部網路磁碟
    機中儲存之檔案或公務電腦上之檔案，可認永虹公司已採取
    合理之保密措施。從而如附表二所示之檔案既係分別自永虹
    公司內部網路磁碟機中專用區財務部資料夾內、永虹公司內
    部網路磁碟機中共用區資料夾內、被告所用公務電腦桌面上
    、被告所用公務電腦D槽磁碟機內所重製，均如前述，是足
    認該等檔案於被告重製前，原分別儲存於永虹公司內部網路
    磁碟機或被告所用公務電腦內，從而該等檔案應認永虹公司
    已採取合理之保密措施，且該等檔案均備秘密性、經濟性之
    要件業如前述，確屬永虹公司之營業秘密無訛。
  ㈤被告雖有重製如附表二所示之檔案即永虹公司所有之營業秘
    密，並取得此等永虹公司電腦之電磁紀錄之事實。惟被告於
    偵訊、本院準備程序及審判中均供稱：我是因返家仍須加班
    之工作所需，才將如附表二所示之檔案重製至ADATA隨身碟
    內，且我於離職時已將該隨身碟內所存取之永虹公司資料均
    刪除等語（見他卷第219至220頁；審智訴卷第175至176頁；
    本院卷一第83至84、110至111頁；本院卷二第72至74頁），
    核與證人吳品琪於本院審判中之證述（見本院卷一第507頁
    ）、證人蔡惠幀於本院審判中之證述（見本院卷二第19至20
    、22頁）相符，且有通訊軟體LINE訊息紀錄擷取圖片7張附
    卷可參（見臺灣桃園地方檢察署108年度偵字第34060號卷第
    57、59頁），並有卷附前揭離職程序單、離職移交清單翻拍
    照片各1張可考，加以證人鍾昇辰於本院審判中證稱：如附
    表二所示之檔案，除產品測試報告外，均屬被告工作上所須
    使用之文件等語（見本院卷一第499頁）、證人吳品琪於本
    院審判中證稱：如附表二所示之檔案，除產品測試報告、銀
    行交易明細外，均屬被告工作上所須使用之文件等語（見本
    院卷一第508至509頁），徵以前述被告儲存如附表二所示之
    檔案所用之ADATA隨身碟係前於107年9月6日向永虹公司提出
    資訊需求申請表請求開放ADATA隨身碟存取永虹公司內部網
    路磁碟機之權限並經核准者、被告所重製之時間係被告仍在
    職之期間等情，參諸前揭證人李雲龍於偵訊時、證人鍾昇辰
    於本院審判中、證人蔡惠幀於本院審判中證述永虹公司內部
    網路磁碟機中有區分專用區及共用區資料夾，而永虹公司財
    務部之員工有權閱覽及存取永虹公司內部網路磁碟機中專用
    區財務部資料夾及共用區資料夾乙節，互核被告所重製而取
    得如附表二所示之檔案，均出自永虹公司內部網路磁碟機中
    專用區財務部資料夾、共用區資料夾、被告所用公務電腦桌
    面上或D槽磁碟機內之情，是被告所重製而取得如附表二所
    示之檔案均係其有權閱覽及存取者，審諸被告所重製而取得
    如附表二所示之檔案，其中附表二編號1至74所示之檔案，
    被告非僅重製1次，而係反覆重製至ADATA隨身碟內之情狀，
    亦與下班後須頻繁將工作帶回家加班工作者常須反覆攜帶工
    作所需最新版本檔案而有反覆重製之情之社會一般通念相合
    ，是綜合上開各情，堪認被告所述係因返家仍須加班之工作
    所需，方重製如附表二所示之檔案，且於離職前均已刪除並
    非虛構之情，質以被告所使用ADATA隨身碟既經永虹公司核
    准開放權限，如附表二所示之檔案亦皆為被告有權閱覽及存
    取者乙節，公訴意旨復未能舉出永虹公司就此對於被告之權
    限有何限制之情，是被告雖有重製如附表二所示之檔案即永
    虹公司所有之營業秘密，取得此等永虹公司電腦之電磁紀錄
    之事實，然無從認係被告非經永虹公司授權或已逾越永虹公
    司授權範圍所為，亦難認被告重製而取得此等電磁紀錄係屬
    無故甚明。
  ㈥被告雖有重製而取得如附表二所示之檔案即永虹公司電腦之
    電磁紀錄，已如前述，然公訴意旨既未舉出任何證據以證被
    告於任職永虹公司所取得如附表二所示永虹公司電腦之電磁
    紀錄，將如何致生損害於公眾或他人乙節，且被告於本院準
    備程序及審判中均供稱：我於離職前所重製至ADATA隨身碟
    內如附表二所示之檔案，我於離職時均已刪除，當時我有跟
    李雲龍提出是否要確認我已刪除，李雲龍說我自行刪除即可
    等語（見本院卷一第84頁；本院卷二第74頁），是亦難認被
    告取得如附表二所示永虹公司電腦之電磁紀錄，已對於永虹
    公司、他人或公眾致生何損害。
四、綜上所述，公訴意旨所舉前揭證據，僅能證明被告有重製如
    附表二所示檔案之事實，然不能證明被告有重製如起訴書附
    表編號1至53、126至159、225至236、256至267、287至299
    、319至371所示資料夾或檔案之行為，亦不能證明被告重製
    、取得如附表二所示之檔案，係未經永虹公司授權、逾越授
    權範圍或無故所為者，更未能說明被告重製如附表二所示之
    檔案，如何致生損害於永虹公司、他人或公眾，自難遽論被
    告有何未經授權而重製營業秘密或無故取得他人電腦電磁紀
    錄之犯行。故揆諸前揭規定及說明，既不能證明被告犯罪，
    自應為被告無罪之諭知。
據上論斷，應依智慧財產案件審理法第1條，刑事訴訟法第301條
第1項，判決如主文。
本案經檢察官郭進昌、吳宜展提起公訴，檢察官王珽顥到庭執行
職務。
中　　華　　民　　國　　111 　年　　4 　　月　　28　　日
                  刑事第三庭　審判長法　官　謝順輝
                                    法  官  呂秉炎
                                    法  官　陳柏嘉
以上正本證明與原本無異。
如不服本判決應於收受判決後20日內向本院提出上訴書狀，並應
敘述具體理由。其未敘述上訴理由者，應於上訴期間屆滿後20日
內向本院補提理由書(均須按他造當事人之人數附繕本)「切勿逕
送上級法院」。 
　　　　　　　　　　　　　　　      書記官　鍾宜君
中　　華　　民　　國　　111 　年　　4 　　月　　29　　日
附表一：
起訴書 附表編號 起訴書附表所載 重製日期 起訴書附表所載 系統資料夾分區 起訴書附表所載 檔案所屬部門 起訴書附表所載 資料夾名稱 永虹公司所提出移動儲存日誌檔案序號 本院勘驗結果（比對起訴書附表、永虹公司所提出移動儲存日誌檔案序號及永虹公司所提出隨身碟內檔名：「POLLY-all_0701_0731.xlsx」之移動儲存日誌檔案）        個別比對結果 共通比對結果 54 108年7月13日 專用區 財務部 105.05-12費用明細分類帳.xlsx 45853 編號45853，經核相符。 所示非資料夾名稱而係檔案名稱，且係於108年7月13日上午9時20分至27分間所重製。 55 108年7月13日 專用區 財務部 105年明細分類帳.xlsx 47434 編號47434，經核除檔案路徑外，其餘相符。檔案路徑為：○  56 108年7月13日 專用區 財務部 106Q2明細分類帳.xlsx 48849 編號48849，經核相符。  57 108年7月13日 專用區 財務部 106年明細分類帳.xlsx 47389 編號47389，經核除檔案路徑外，其餘相符。檔案路徑為：○  58 108年7月13日 專用區 財務部 107年1月～9月明細分類帳.xlsx 47503 編號47505，經核除檔案路徑外，其餘相符。檔案路徑為：【C:\Users\polly_chang\Desktop\查帳提供資料\107年內控\107年1月~9月明細分類帳.xlsx -> E:\F備份\公司資料\04.永虹\Desktop\查帳提供資料\107年內控\107年1月~9月明細分類帳.xlsx】  59 108年7月13日 專用區 財務部 107年明細分類帳.xlsx 47357、 47576、 47580、 47607、 48488、 編號48490，經核相符。  60 108年7月13日 專用區 財務部 明細分類帳-107年Q2.xlsx 48559、 48577、 48580 編號48561，經核相符。  61 108年7月13日 專用區 財務部 明細分類帳107.01～107.05.xlsx 47320 編號47322，經核除檔案路徑外，其餘相符。檔案路徑為：○  62 108年7月13日 專用區 財務部 永虹-108Q2明細分類帳.xlsx 48307 編號48309，經核相符。  63 108年7月13日 專用區 財務部 2017.01期後明細分類帳.xlsx 48885 編號48887，經核相符。  64 108年7月13日 專用區 財務部 預付費用攤提.xlsx 47350 編號47352，經核相符。  65 108年7月13日 專用區 財務部 預付費用-永虹107Q4.xlsx 48448 編號48450，經核相符。  66 108年7月13日 專用區 財務部 預付費用-10806.xlsx 45979 編號45981，經核相符。  67 108年7月13日 專用區 財務部 預付費用-10805.xlsx 45982 編號45984，經核相符。  68 108年7月13日 專用區 財務部 預付費用-10804.xlsx 46010 編號46012，經核相符。  69 108年7月13日 專用區 財務部 預付費用-10803.xlsx 46022 編號46024，經核相符。  70 108年7月13日 專用區 財務部 預付費用-10802.xlsx 46033 編號46035，經核相符。  71 108年7月13日 專用區 財務部 預付費用-10801.xlsx 46046 編號46048，經核相符。  72 108年7月13日 專用區 財務部 預付費用-107年Q2.xlsx 48549 編號48551，經核相符。  73 108年7月13日 專用區 財務部 預付費用-106年Q4.xlsx 48673 編號48675，經核相符。  74 108年7月13日 專用區 財務部 106年Q2預付費用.xlsx 48797 編號48799，經核相符。  75 108年7月13日 專用區 財務部 105年預付費用.xlsx 48920 編號48922，經核相符。  76 108年7月13日 專用區 財務部 銷貨排行-107年Q2.xlsx 48550 編號48552，經核相符。  77 108年7月13日 專用區 財務部 銷貨排行-107Q4.XLSX 48450 編號48452，經核相符。  78 108年7月13日 專用區 財務部 進貨排行-107年Q2.xlsx 48551 編號48553，經核相符。  79 108年7月13日 專用區 財務部 進貨排行-107Q4.xlsx 48452 編號48454，經核相符。  80 108年7月13日 專用區 財務部 107.02銀行交易明細.xlsx 41460、 48593 編號41462，經核相符。  81 108年7月13日 專用區 財務部 107.03銀行交易明細.xlsx 41458、 48592 編號41460，經核相符。  82 108年7月13日 專用區 財務部 107.04銀行交易明細.xlsx 41457、 48591 編號41459，經核相符。  83 108年7月13日 專用區 財務部 107.05銀行交易明細.xlsx 41455、 48590 編號41457，經核相符。  84 108年7月13日 專用區 財務部 107.06銀行交易明細.xlsx 41454、 48589 編號41456，經核相符。  85 108年7月13日 專用區 財務部 107.07銀行交易明細.xlsx 41452 編號41454，經核相符。  86 108年7月13日 專用區 財務部 107.08銀行交易明細.xlsx 41450 編號41452，經核相符。  87 108年7月13日 專用區 財務部 107.09銀行交易明細.xlsx 41449 編號41451，經核相符。  88 108年7月13日 專用區 財務部 107.10銀行交易明細.xlsx 41448 編號41450，經核相符。  89 108年7月13日 專用區 財務部 107.11銀行交易明細.xlsx 41447 編號41449，經核相符。  90 108年7月13日 專用區 財務部 108.01銀行交易明細.xlsx 41612 編號41614，經核相符。  91 108年7月13日 專用區 財務部 108.02銀行交易明細.xlsx 41610 編號41612，經核相符。  92 108年7月13日 專用區 財務部 108.02銀行交易明細.xlsx 41610 編號41612，與起訴書附表編號91為同一筆資料  93 108年7月13日 專用區 財務部 108.03銀行交易明細.xlsx 41608 編號41610，經核相符。  94 108年7月13日 專用區 財務部 108.04銀行交易明細.xlsx 41606 編號41608，經核相符。  95 108年7月13日 專用區 財務部 108.05銀行交易明細.xlsx 41603 編號41605，經核相符。  96 108年7月13日 專用區 財務部 108.06銀行交易明細.xlsx 41601 編號41603，經核相符。  97 108年7月13日 專用區 財務部 106.01～106.12進耗存統計表. xlsx 42972 編號42974，經核相符。  98 108年7月13日 專用區 財務部 108.01～108.05進耗存統計表. xlsx 42411、 42498、 42533、  42567、 42615 ①編號42413，經核除檔案名稱外，其餘相符。檔案名稱為：【108.05進耗存統計表.xlsx】 ②編號42500，經核除檔案名稱外，其餘相符。檔案名稱為：【108.04進耗存統計表.xlsx】 ③編號42535，經核除檔案名稱外，其餘相符。檔案名稱為：【108.03進耗存統計表.xlsx】 ④編號42413，經核除檔案名稱外，其餘相符。檔案名稱為：【108.02進耗存統計表.xlsx】 ⑤編號42617，經核除檔案名稱外，其餘相符。檔案名稱為：【108.01進耗存統計表.xlsx】  99 108年7月13日 專用區 財務部 105.01～105.12進耗存統計表. xlsx 43229 編號43231，經核相符。  100 108年7月13日 專用區 財務部 106.01～106.12直接原料明細表-含料.xlsx 42922、 42952、 42975、 42975、 46445、 46486、 46506、 47403、 47820、 48686 編號42977，經核相符。  101 108年7月13日 專用區 財務部 107年直接原料明細表.xlsx 48496 編號48498，經核相符。  102 108年7月13日 專用區 財務部 108.01～108.06直接原料明細表. xlsx 42439、 42507、 42538、 42573、 42627 ①編號42441，經核除檔案名稱外，其餘相符。檔案名稱為：【108.05直接原料明細表.xlsx】 ②編號42509，經核除檔案名稱外，其餘相符。檔案名稱為：【108.04直接原料明細表.xlsx】 ③編號42540，經核除檔案名稱外，其餘相符。檔案名稱為：【108.03直接原料明細表.xlsx】 ④編號42575，經核除檔案名稱外，其餘相符。檔案名稱為：【108.02直接原料明細表.xlsx】 ⑤編號42629，經核除檔案名稱外，其餘相符。檔案名稱為：【108.01直接原料明細表.xlsx】 ⑥起訴書附表所載資料夾名稱為「108.01～108.06直接原料明細表.xlsx」而非告訴人109年10月16日刑事陳報狀（2）附表所載「108.01～108.05直接原料明細表.xlsx」。  103 108年7月13日 專用區 財務部 105.01～105.12產品成本分析表. xlsx 48934 編號48936，經核相符。  104 108年7月13日 專用區 財務部 106.01～106.12產品成本分析表. xlsx 48687 編號48689，經核相符。  105 108年7月13日 專用區 財務部 107年產品成本分析表.xlsx 48497 編號48499，經核相符。  106 108年7月13日 專用區 財務部 108.01～108.06產品成本分析表. xlsx 42446、 42508、 42539、 42574、 45498、 46044、 46101、 46133、 46162、 46187 ①編號42448，經核除檔案名稱外，其餘相符。檔案名稱為：【108.05產品成本分析表.xlsx】 ②編號42510，經核除檔案名稱外，其餘相符。檔案名稱為：【108.04產品成本分析表.xlsx】 ③編號42541，經核除檔案名稱外，其餘相符。檔案名稱為：【108.03產品成本分析表.xlsx】 ④編號42576，經核除檔案名稱外，其餘相符。檔案名稱為：【108.02產品成本分析表.xlsx】 ⑤編號45500，經核檔案名稱為：【2018 產品成本分析表.xlsx】、檔案路徑為：【D:\帳務資料\報表\2018 產品成本分析表.xlsx -> E:\F備份\公司資料\04.永虹\帳務資料\報表\2018 產品成本分析表.xlsx】 ⑥編號46046，經核除檔案名稱、檔案路徑外，其餘相符。檔案名稱為：【108.06產品成本分析表.xlsx】、檔案路徑為：【D:\成本資料\108.06\108.06產品成本分析表.xlsx-> E:\F備份\公司資料\04.永虹\成本資料\108.06\108.06產品成本分析表.xlsx】  107 108年7月13日 專用區 財務部 105.01～105.12庫存明細表.xlsx 43238、 48937 編號43240，經核相符。  108 108年7月13日 專用區 財務部 106.01～106.12庫存明細表.xlsx 42980、 48812 編號42982，經核相符。  109 108年7月13日 專用區 財務部 107年庫存明細表.xlsx 48499 編號48501，經核相符。  110 108年7月13日 專用區 財務部 108.01～108.06庫存明細表.xlsx 46058、 46114、 46144、 46194、 46216 ①編號46060，經核除檔案名稱、檔案路徑外，其餘相符。檔案名稱為：【108.06庫存明細表.xlsx】、檔案路徑為：【D:\成本資料\108.06\108.06庫存明細表.xlsx-> E:\F備份\公司資料\04.永虹\成本資料\108.06\108.06庫存明細表.xlsx】 ②編號46116，經核除檔案名稱、檔案路徑外，其餘相符。檔案名稱為：【108.05庫存明細表.xlsx】、檔案路徑為：【D:\成本資料\108.05\108.05庫存明細表.xlsx-> E:\F備份\公司資料\04.永虹\成本資料\108.05\108.05庫存明細表.xlsx】 ③編號46146，經核除檔案名稱、檔案路徑外，其餘相符。檔案名稱為：【108.04庫存明細表.xlsx】、檔案路徑為：【D:\成本資料\108.04\108.04庫存明細表.xlsx-> E:\F備份\公司資料\04.永虹\成本資料\108.04\108.04庫存明細表.xlsx】 ④編號46196，經核除檔案名稱、檔案路徑外，其餘相符。檔案名稱為：【108.02庫存明細表.xlsx】、檔案路徑為：【D:\成本資料\108.02\108.02庫存明細表.xlsx-> E:\F備份\公司資料\04.永虹\成本資料\108.02\108.02庫存明細表.xlsx】 ⑤編號46218，經核除檔案名稱、檔案路徑外，其餘相符。檔案名稱為：【108.01庫存明細表.xlsx】、檔案路徑為：【D:\成本資料\108.01\108.01庫存明細表.xlsx-> E:\F備份\公司資料\04.永虹\成本資料\108.01\108.01庫存明細表.xlsx】  111 108年7月13日 專用區 財務部 永虹-銷貨成本表-108年.xlsx 42351 編號42353，經核相符。  112 108年7月13日 專用區 財務部 永虹-銷貨成本表-107年.xlsx 42355、 48490、 48563 編號42357，經核相符。  113 108年7月13日 專用區 財務部 成本結構及計算.PPTX 43321、 45988 編號45990，經核除檔案路徑外，其餘相符。檔案路徑為：【D:\成本資料\成本結構及計算.PPTX-> E:\F備份\公司資料\04.永虹\成本資料\成本結構及計算.PPTX】  114 108年7月13日 專用區 財務部 調整分錄底稿.xlsx 47538、 48338 編號48340，經核相符。  115 108年7月13日 專用區 財務部 18Q2_永虹_調整分錄底稿.xlsx 47701、 48053、 48510 編號48512，經核相符。  116 108年7月13日 D槽  ○ 45934、 48265 編號45936，經核除檔案路徑外，其餘相符。檔案路徑為：○  117 108年7月13日 D槽  ○ 48266 編號48268，經核除檔案路徑外，其餘相符。檔案路徑為：○  118 108年7月13日 D槽  ○ 45932 編號45934，經核除檔案路徑外，其餘相符。檔案路徑為：○  119 108年7月13日 D槽  ○ 45935 編號45937，經核除檔案路徑外，其餘相符。檔案路徑為：○  120 108年7月13日 D槽  ○ 45584 編號45586，經核相符。  121 108年7月13日 D槽  ○ 45586 編號45588，經核相符。  122 108年7月13日 D槽  ○ 45588 編號45590，經核相符。  123 108年7月13日 D槽  ○ 47197 編號47199，經核除檔案路徑外，其餘相符。檔案路徑為：○  124 108年7月13日 D槽  永虹-毛利率分析總表-107年.xls 42358、 45993 編號45995，經核相符。  125 108年7月13日 共用區  ○ 33241、 41262 編號33243，經核除檔案名稱外，其餘相符。檔案名稱為：○ 所示非資料夾名稱而係檔案名稱，且係於108年7月13日上午9時43分許所重製。 160 108年7月16日 專用區 財務部 105.05-12費用明細分類帳.xlsx 23725 編號23727，經核相符。 所示非資料夾名稱而係檔案名稱，且類型欄均記載「複製到」、移動儲存類別欄均記載「已註冊」、磁碟類型欄均記載「非加密碟」。係於108年7月16日上午11時16分至20分間、同日下午5時22分至23分間所重製。  161 108年7月16日 專用區 財務部 105年明細分類帳.xlsx 21345、 28538 編號21347，經核除檔案路徑外，其餘相符。檔案路徑為：○  162 108年7月16日 專用區 財務部 106Q2明細分類帳.xlsx 24849 編號24851，經核相符。  163 108年7月16日 專用區 財務部 106年明細分類帳.xlsx 21312、 28505 編號21314，經核除檔案路徑外，其餘相符。檔案路徑為：○  164 108年7月16日 專用區 財務部 107年1月～9月明細分類帳.xlsx 21439、 28599 編號21441，經核除檔案路徑外，其餘相符。檔案路徑為：【C:\Users\polly_chang\Desktop\查帳提供資料\107年內控\107年1月~9月明細分類帳.xlsx -> E:\F備份\公司資料\04.永虹\Desktop\查帳提供資料\107年內控\107年1月~9月明細分類帳.xlsx】  165 108年7月16日 專用區 財務部 107年明細分類帳.xlsx 21287、 21542、 28480、 28702 編號21289，經核除檔案路徑外，其餘相符。檔案路徑為：○  166 108年7月16日 專用區 財務部 明細分類帳-107年Q2.xlsx 21663、 21684、 21687、 24561、 24579、 24582、 28823、 28844、 28847 編號24563，經核相符。  167 108年7月16日 專用區 財務部 明細分類帳107.01～107.05.xlsx 21257、 28450 編號21259，經核除檔案路徑外，其餘相符。檔案路徑為：○  168 108年7月16日 專用區 財務部 永虹-108Q2明細分類帳.xlsx 21417、 24325 編號24327，經核相符。  169 108年7月16日 專用區 財務部 2017.01期後明細分類帳.xlsx 24887 編號24889，經核相符。  170 108年7月16日 專用區 財務部 預付費用攤提.xlsx 24135 編號24137，經核相符。  171 108年7月16日 專用區 財務部 預付費用-永虹107Q4.xlsx 24450 編號24452，經核相符。  172 108年7月16日 專用區 財務部 預付費用-10806.xlsx 23851 編號23853，經核相符。  173 108年7月16日 專用區 財務部 預付費用-10805.xlsx 23766、 23853 編號23768，經核相符。  174 108年7月16日 專用區 財務部 預付費用-10804.xlsx 23860 編號23862，經核相符。  175 108年7月16日 專用區 財務部 預付費用-10803.xlsx 23867、 25736 編號23869，經核相符。  176 108年7月16日 專用區 財務部 預付費用-10802.xlsx 23874 編號23876，經核相符。  177 108年7月16日 專用區 財務部 預付費用-10801.xlsx 23882 編號23884，經核相符。  178 108年7月16日 專用區 財務部 預付費用-107年Q2.xlsx 21607、 24551、 28767 編號24553，經核相符。  179 108年7月16日 專用區 財務部 預付費用-106年Q4.xlsx 21696、 24675、 28856 編號24677，經核相符。  180 108年7月16日 專用區 財務部 106年Q2預付費用.xlsx 21779、 24799、 28939 編號24801，經核相符。  181 108年7月16日 專用區 財務部 105年預付費用.xlsx 21835、 24922、 28995 編號24924，經核相符。  182 108年7月16日 專用區 財務部 銷貨排行-107年Q2.xlsx 21609、 24552、 28769 編號24554，經核相符。  183 108年7月16日 專用區 財務部 銷貨排行-107Q4.XLSX 24452 編號24454，經核相符。  184 108年7月16日 專用區 財務部 進貨排行-107年Q2.xlsx 21610、 24553、 28770 編號24555，經核相符。  185 108年7月16日 專用區 財務部 進貨排行-107Q4.xlsx 24454 編號24456，經核相符。  186 108年7月16日 專用區 財務部 107.02銀行交易明細.xlsx 21936、 24595 編號21938，經核相符。  187 108年7月16日 專用區 財務部 107.03銀行交易明細.xlsx 21935、 24594 編號21937，經核相符。  188 108年7月16日 專用區 財務部 107.04銀行交易明細.xlsx 21934、 24593 編號21936，經核相符。  189 108年7月16日 專用區 財務部 107.05銀行交易明細.xlsx 21933、 24592 編號21935，經核相符。  190 108年7月16日 專用區 財務部 107.06銀行交易明細.xlsx 21932、 24591 編號21934，經核相符。  191 108年7月16日 專用區 財務部 107.07銀行交易明細.xlsx 21931 編號21933，經核相符。  192 108年7月16日 專用區 財務部 107.08銀行交易明細.xlsx 21930 編號21932，經核相符。  193 108年7月16日 專用區 財務部 107.09銀行交易明細.xlsx 21929 編號21931，經核相符。  194 108年7月16日 專用區 財務部 107.10銀行交易明細.xlsx 21928 編號21930，經核相符。  195 108年7月16日 專用區 財務部 107.11銀行交易明細.xlsx 21927 編號21929，經核相符。  196 108年7月16日 專用區 財務部 108.01銀行交易明細.xlsx 22035 編號22037，經核相符。  197 108年7月16日 專用區 財務部 108.02銀行交易明細.xlsx 22034 編號22036，經核相符。  198 108年7月16日 專用區 財務部 108.02銀行交易明細.xlsx 22034 編號22036，與起訴書附表編號197為同一筆資料。  199 108年7月16日 專用區 財務部 108.03銀行交易明細.xlsx 22033 編號22035，經核相符。  200 108年7月16日 專用區 財務部 108.04銀行交易明細.xlsx 22032 編號22034，經核相符。  201 108年7月16日 專用區 財務部 108.05銀行交易明細.xlsx 22031 編號22033，經核相符。  202 108年7月16日 專用區 財務部 108.06銀行交易明細.xlsx 22030 編號22032，經核相符。  203 108年7月16日 專用區 財務部 106.01～106.12進耗存統計表. xlsx 21250、 21321、 22546、 24686、 24809、 28443、 28514、 28881 編號22548，經核相符。  204 108年7月16日 專用區 財務部 108.01～108.06進耗存統計表. xlsx 27176 編號27178，經核除檔案路徑外，其餘相符。檔案路徑為：【D:\成本資料\108.06\108.01~108.06進耗存統計表.xlsx -> E:\F備份\公司資料\04.永虹\成本資料\108.06\108.01~108.06進耗存統計表.xlsx】  205 108年7月16日 專用區 財務部 105.01～105.12進耗存統計表. xlsx 21351、 22784、 24933、 27763、 28544 編號22786，經核相符。  206 108年7月16日 專用區 財務部 106.01～106.12直接原料明細表-含料.xlsx 21323、 21723、 22548、 24688、 27528、 28516、 28883 編號22550，經核相符。  207 108年7月16日 專用區 財務部 107年直接原料明細表.xlsx 22503、 27479 編號22505，經核除檔案名稱外，其餘相符。檔案名稱為：【107.01直接原料明細表-含料.xlsx】  208 108年7月16日 專用區 財務部 108.01～108.06直接原料明細表. xlsx 27177 編號27179，經核除檔案路徑外，其餘相符。檔案路徑為：【D:\成本資料\108.06\108.01~108.06直接原料明細表.xlsx -> E:\F備份\公司資料\04.永虹\成本資料\108.06\108.01~108.06直接原料明細表.xlsx】  209 108年7月16日 專用區 財務部 105.01～105.12產品成本分析表. xlsx 21353、 22786、 24936、 27765、 28546 編號24938，經核相符。  210 108年7月16日 專用區 財務部 106.01～106.12產品成本分析表. xlsx 21724、 22549、 24689、 27529、 28517 編號24691，經核相符。  211 108年7月16日 專用區 財務部 107年產品成本分析表.xlsx 21552、 24499、 28712 編號24501，經核相符。  212 108年7月16日 專用區 財務部 108.01～108.06產品成本分析表. xlsx 27178 編號27180，經核除檔案路徑外，其餘相符。檔案路徑為：【D:\成本資料\108.06\108.01~108.06產品成本分析表.xlsx -> E:\F備份\公司資料\04.永虹\成本資料\108.06\108.01~108.06產品成本分析表.xlsx】  213 108年7月16日 專用區 財務部 105.01～105.12庫存明細表.xlsx 21355、 22793、 27772、 28548 編號22795，經核相符。  214 108年7月16日 專用區 財務部 106.01～106.12庫存明細表.xlsx 21326、 22551、 24691、 27531、 28519、 28886 編號22553，經核相符。  215 108年7月16日 專用區 財務部 107年庫存明細表.xlsx 21554、 24501、 28714 編號24503，經核相符。  216 108年7月16日 專用區 財務部 108.01～108.06庫存明細表.xlsx 27180 編號27182，經核除檔案路徑外，其餘相符。檔案路徑為：【D:\成本資料\108.06\108.01~108.06庫存明細表.xlsx -> E:\F備份\公司資料\04.永虹\成本資料\108.06\108.01~108.06庫存明細表.xlsx】  217 108年7月16日 專用區 財務部 永虹-銷貨成本表-108年.xlsx 22224、 27140 編號22226，經核相符。  218 108年7月16日 專用區 財務部 永虹-銷貨成本表-107年.xlsx 21545、 21667、 22225、 24492、 24565、 27141、 28705、 28827 編號22227，經核相符。  219 108年7月16日 專用區 財務部 成本結構及計算.PPTX 27138、 27952 編號27140，經核除檔案路徑外，其餘相符。檔案路徑為：【D:\成本資料\成本結構及計算.PPTX -> E:\F備份\公司資料\04.永虹\成本資料\成本結構及計算.PPTX】  220 108年7月16日 專用區 財務部 調整分錄底稿.xlsx 21474、 24340、 28634、 29236 　　　  編號24342，經核相符。  221 108年7月16日 專用區 財務部 18Q2_永虹_調整分錄底稿.xlsx 21627、 24512、 24542、 28787、 29049 編號24514，經核相符。  222 108年7月17日 D槽  ○ 21095 編號21097，經核除檔案路徑外，其餘相符。檔案路徑為：○ 所示非資料夾名稱而係檔案名稱，且類型欄均記載「移動到」、移動儲存類別欄均記載「已註冊」、磁碟類型欄均記載「非加密碟」。係於108年7月17日上午8時49分許所重製。 223 108年7月17日 D槽  ○ 21093 編號21095，經核除檔案路徑外，其餘相符。檔案路徑為：○  224 108年7月17日 D槽  ○ 21096 編號21098，經核除檔案路徑外，其餘相符。檔案路徑為：○  237 108年7月18日 專用區 財務部 106.01～106.12進耗存統計表. xlsx 12781、 12857、 13304、 14623、 16688、 19511、 20148、 20261、 20859 編號14625，經核相符。 起訴書附表編號237至239、241至252、254至255所示非資料夾名稱而係檔案名稱，且類型欄均記載「複製到」、移動儲存類別欄均記載「已註冊」、磁碟類型欄均記載「非加密碟」。係於108年7月18日下午1時50分至58分間所重製。  238 108年7月18日 專用區 財務部 108.01～108.06進耗存統計表. xlsx 14307、 19161 編號14309，經核相符。  239 108年7月18日 專用區 財務部 105.01～105.12進耗存統計表. xlsx 12890、 14861、 16935、 19748、 20324 編號14863，經核相符。  240 108年7月18日 專用區 財務部 106.01～106.12直接原料明細表-含料.xlsx 12859、 13306、 19513、 20265、 20861 編號12861，經核除檔案路徑外，其餘相符。檔案路徑為：○ 所示非資料夾名稱而係檔案名稱，且類型欄均記載「移動到」、移動儲存類別欄均記載「已註冊」、磁碟類型欄均記載「非加密碟」。係於108年7月18日下午1時58分許所重製。 241 108年7月18日 專用區 財務部 107年直接原料明細表.xlsx 13123、 16500、 20575 編號16502，經核相符。 起訴書附表編號237至239、241至252、254至255所示非資料夾名稱而係檔案名稱，且類型欄均記載「複製到」、移動儲存類別欄均記載「已註冊」、磁碟類型欄均記載「非加密碟」。係於108年7月18日下午1時50分至58分間所重製。  242 108年7月18日 專用區 財務部 108.01～108.06直接原料明細表. xlsx 14308、 19162 編號14310，經核相符。  243 108年7月18日 專用區 財務部 105.01～105.12產品成本分析表. xlsx 12892、 14863、 16938、 19750、 20328 編號14865，經核相符。  244 108年7月18日 專用區 財務部 106.01～106.12產品成本分析表. xlsx 12860、 13307、 14626、 16691、 19514、 20862 編號14628，經核相符。  245 108年7月18日 專用區 財務部 107年產品成本分析表.xlsx 13124、 16501、 20576 編號16503，經核相符。  246 108年7月18日 專用區 財務部 108.01～108.06產品成本分析表. xlsx 14309、 19163 編號14311，經核相符。  247 108年7月18日 專用區 財務部 105.01～105.12庫存明細表.xlsx 12894、 14870、 16941、 19757、 20332  編號14872，經核相符。  248 108年7月18日 專用區 財務部 106.01～106.12庫存明細表.xlsx 12862、 13309、 14628、 16693、 19516、 20270、 20864 編號14630，經核相符。  249 108年7月18日 專用區 財務部 107年庫存明細表.xlsx 13126、 16503、 20580 編號16505，經核相符。  250 108年7月18日 專用區 財務部 108.01～108.06庫存明細表.xlsx 14311、 19165 編號14313，經核相符。  251 108年7月18日 專用區 財務部 永虹-銷貨成本表-108年.xlsx 14275、 19125 編號14277，經核相符。  252 108年7月18日 專用區 財務部 永虹-銷貨成本表-107年.xlsx 13117、 13248、 14276、 16494、 16567、 19126、 20563、 20784 編號14278，經核相符。  253 108年7月18日 專用區 財務部 成本結構及計算.PPTX 13651、 19123、 20195 編號13653，經核除檔案路徑外，其餘相符。檔案路徑為：【D:\主管資料\BC-其他\成本結構及計算.PPTX-> E:\F備份\公司資料\04.永虹\暫存\主管資料\BC-其他\成本結構及計算.PPTX】 所示非資料夾名稱而係檔案名稱，且類型欄均記載「移動到」、移動儲存類別欄均記載「已註冊」、磁碟類型欄均記載「非加密碟」。係於108年7月18日下午1時53分許所重製。 254 108年7月18日 專用區 財務部 調整分錄底稿.xlsx 13038、 16342、 20487 編號16344，經核相符。 編號237至239、241至252、254至255所示非資料夾名稱而係檔案名稱，且類型欄均記載「複製到」、移動儲存類別欄均記載「已註冊」、磁碟類型欄均記載「非加密碟」。係於108年7月18日下午1時50分至58分間所重製。  255 108年7月18日 專用區 財務部 18Q2_永虹_調整分錄底稿.xlsx 13204、 16514、 16544、 20696 編號16516，經核相符。  268 108年7月19日 專用區 財務部 106.01～106.12進耗存統計表. xlsx 10805 編號10807，經核除檔案路徑外，其餘相符。檔案路徑為：【D:\成本資料\106.12\106.01~106.12進耗存統計表.xlsx -> E:\F備份\公司資料\04.永虹\成本資料\106.12\106.01~106.12進耗存統計表.xlsx】 所示非資料夾名稱而係檔案名稱，且係於108年7月19日下午1時32分至33分間所重製。 269 108年7月19日 專用區 財務部 108.01～108.06進耗存統計表. xlsx 10455 編號10457，經核除檔案路徑外，其餘相符。檔案路徑為：【D:\成本資料\108.06\108.01~108.06進耗存統計表.xlsx -> E:\F備份\公司資料\04.永虹\成本資料\108.06\108.01~108.06進耗存統計表.xlsx】  270 108年7月19日 專用區 財務部 105.01～105.12進耗存統計表. xlsx 11042 編號11044，經核除檔案路徑外，其餘相符。檔案路徑為：【D:\成本資料\105.12\105.01~105.12進耗存統計表.xlsx -> E:\F備份\公司資料\04.永虹\成本資料\105.12\105.01~105.12進耗存統計表.xlsx】  271 108年7月19日 專用區 財務部 106.01～106.12直接原料明細表-含料.xlsx 10807 編號10809，經核除檔案路徑外，其餘相符。檔案路徑為：【D:\成本資料\106.12\106.01~106.12直接原料明細表-含料.xlsx -> E:\F備份\公司資料\04.永虹\成本資料\106.12\106.01~106.12直接原料明細表-含料.xlsx】  272 108年7月19日 專用區 財務部 107年直接原料明細表.xlsx 10589 編號10591，經核除檔案名稱、檔案路徑外，其餘相符。檔案名稱為：【107.12直接原料明細表.xlsx】、檔案路徑為：【D:\成本資料\107.12\107.12直接原料明細表.xlsx -> E:\F備份\公司資料\04.永虹\成本資料\107.12\107.12直接原料明細表.xlsx】  273 108年7月19日 專用區 財務部 108.01～108.06直接原料明細表. xlsx 10456 編號10458，經核除檔案路徑外，其餘相符。檔案路徑為：【D:\成本資料\108.06\108.01~108.06直接原料明細表.xlsx -> E:\F備份\公司資料\04.永虹\成本資料\108.06\108.01~108.06直接原料明細表.xlsx】  274 108年7月19日 專用區 財務部 105.01～105.12產品成本分析表. xlsx 11044 編號11046，經核除檔案路徑外，其餘相符。檔案路徑為：【D:\成本資料\105.12\105.01~105.12產品成本分析表.xlsx -> E:\F備份\公司資料\04.永虹\成本資料\105.12\105.01~105.12產品成本分析表.xlsx】  275 108年7月19日 專用區 財務部 106.01～106.12產品成本分析表. xlsx 10808 編號10810，經核除檔案路徑外，其餘相符。檔案路徑為：【D:\成本資料\106.12\106.01~106.12產品成本分析表.xlsx -> E:\F備份\公司資料\04.永虹\成本資料\106.12\106.01~106.12產品成本分析表.xlsx】  276 108年7月19日 專用區 財務部 107年產品成本分析表.xlsx 10759 編號10761，經核除檔案名稱、檔案路徑外，其餘相符。檔案名稱為：【107.01產品成本分析表.xlsx】、檔案路徑為：【D:\成本資料\107.01\107.01產品成本分析表.xlsx -> E:\F備份\公司資料\04.永虹\成本資料\107.01\107.01產品成本分析表.xlsx】  277 108年7月19日 專用區 財務部 108.01～108.06產品成本分析表. xlsx 10457 編號10459，經核除檔案路徑外，其餘相符。檔案路徑為：【D:\成本資料\108.06\108.01~108.06產品成本分析表.xlsx -> E:\F備份\公司資料\04.永虹\成本資料\108.06\108.01~108.06產品成本分析表.xlsx】  278 108年7月19日 專用區 財務部 105.01～105.12庫存明細表.xlsx 11051 編號11053，經核除檔案路徑外，其餘相符。檔案路徑為：【D:\成本資料\105.12\105.01~105.12庫存明細表.xlsx -> E:\F備份\公司資料\04.永虹\成本資料\105.12\105.01~105.12庫存明細表.xlsx】  279 108年7月19日 專用區 財務部 106.01～106.12庫存明細表.xlsx 10810 編號10812，經核除檔案路徑外，其餘相符。檔案路徑為：【D:\成本資料\106.12\106.01~106.12庫存明細表.xlsx -> E:\F備份\公司資料\04.永虹\成本資料\106.12\106.01~106.12庫存明細表.xlsx】  280 108年7月19日 專用區 財務部 107年庫存明細表.xlsx 10601、 10616、 10630、 10643、 10663、 10678、 10692、 10706、 10718、 10730、 10746、 10770 ①編號10603，經核除檔案名稱、檔案路徑外，其餘相符。檔案名稱為：【107.12庫存明細表.xlsx】、檔案路徑為：【D:\成本資料\107.12\107.12庫存明細表.xlsx -> E:\F備份\公司資料\04.永虹\成本資料\107.12\107.12庫存明細表.xlsx】 ②編號10618，經核除檔案名稱、檔案路徑外，其餘相符。檔案名稱為：【107.11庫存明細表.xlsx】、檔案路徑為：【D:\成本資料\107.11\107.11庫存明細表.xlsx -> E:\F備份\公司資料\04.永虹\成本資料\107.11\107.11庫存明細表.xlsx】 ③編號10632，經核除檔案名稱、檔案路徑外，其餘相符。檔案名稱為：【107.10庫存明細表.xlsx】、檔案路徑為：【D:\成本資料\107.10\107.10庫存明細表.xlsx -> E:\F備份\公司資料\04.永虹\成本資料\107.10\107.10庫存明細表.xlsx】 ④編號10645，經核除檔案名稱、檔案路徑外，其餘相符。檔案名稱為：【107.09庫存明細表.xlsx】、檔案路徑為：【D:\成本資料\107.09\107.09庫存明細表.xlsx -> E:\F備份\公司資料\04.永虹\成本資料\107.09\107.09庫存明細表.xlsx】 ⑤編號10665，經核除檔案名稱、檔案路徑外，其餘相符。檔案名稱為：【107.08庫存明細表.xlsx】、檔案路徑為：【D:\成本資料\107.08\107.08庫存明細表.xlsx -> E:\F備份\公司資料\04.永虹\成本資料\107.08\107.08庫存明細表.xlsx】 ⑥編號10680，經核除檔案名稱、檔案路徑外，其餘相符。檔案名稱為：【107.07庫存明細表.xlsx】、檔案路徑為：【D:\成本資料\107.07\107.07庫存明細表.xlsx -> E:\F備份\公司資料\04.永虹\成本資料\107.07\107.07庫存明細表.xlsx】 ⑦編號10694，經核除檔案名稱、檔案路徑外，其餘相符。檔案名稱為：【107.06庫存明細表.xlsx】、檔案路徑為：【D:\成本資料\107.06\107.06庫存明細表.xlsx -> E:\F備份\公司資料\04.永虹\成本資料\107.06\107.06庫存明細表.xlsx】 ⑧編號10708，經核除檔案名稱、檔案路徑外，其餘相符。檔案名稱為：【107.05庫存明細表.xlsx】、檔案路徑為：【D:\成本資料\107.05\107.05庫存明細表.xlsx -> E:\F備份\公司資料\04.永虹\成本資料\107.05\107.05庫存明細表.xlsx】 ⑨編號10720，經核除檔案名稱、檔案路徑外，其餘相符。檔案名稱為：【107.04庫存明細表.xlsx】、檔案路徑為：【D:\成本資料\107.04\107.04庫存明細表.xlsx -> E:\F備份\公司資料\04.永虹\成本資料\107.04\107.04庫存明細表.xlsx】 ⑩編號10732，經核除檔案名稱、檔案路徑外，其餘相符。檔案名稱為：【107.03庫存明細表.xlsx】、檔案路徑為：【D:\成本資料\107.03\107.03庫存明細表.xlsx -> E:\F備份\公司資料\04.永虹\成本資料\107.03\107.03庫存明細表.xlsx】 ⑪編號10748，經核除檔案名稱、檔案路徑外，其餘相符。檔案名稱為：【107.02庫存明細表.xlsx】、檔案路徑為：【D:\成本資料\107.02\107.02庫存明細表.xlsx -> E:\F備份\公司資料\04.永虹\成本資料\107.02\107.02庫存明細表.xlsx】 ⑫編號10772，經核除檔案名稱、檔案路徑外，其餘相符。檔案名稱為：【107.01庫存明細表.xlsx】、檔案路徑為：【D:\成本資料\107.01\107.01庫存明細表.xlsx -> E:\F備份\公司資料\04.永虹\成本資料\107.01\107.01庫存明細表.xlsx】  281 108年7月19日 專用區 財務部 108.01～108.06庫存明細表.xlsx 10459 編號10461，經核除檔案路徑外，其餘相符。檔案路徑為：【D:\成本資料\108.06\108.01~108.06庫存明細表.xlsx -> E:\F備份\公司資料\04.永虹\成本資料\108.06\108.01~108.06庫存明細表.xlsx】  282 108年7月19日 專用區 財務部 永虹-銷貨成本表-108年.xlsx 10416 編號10418，經核除檔案路徑外，其餘相符。檔案路徑為：【D:\成本資料\成本報表\永虹-銷貨成本表-108年.xlsx->E:\F備份\公司資料\04.永虹\成本資料\成本報表\永虹-銷貨成本表-108年.xlsx】  283 108年7月19日 專用區 財務部 永虹-銷貨成本表-107年.xlsx 10417 編號10419，經核除檔案路徑外，其餘相符。檔案路徑為：【D:\成本資料\成本報表\永虹-銷貨成本表-107年.xlsx->E:\F備份\公司資料\04.永虹\成本資料\成本報表\永虹-銷貨成本表-107年.xlsx】  284 108年7月19日 專用區 財務部 成本結構及計算.PPTX 10414 編號10416，經核除檔案路徑外，其餘相符。檔案路徑為：【D:\成本資料\成本結構及計算.PPTX -> E:\F備份\公司資料\04.永虹\成本資料\成本結構及計算.PPTX】  285 108年7月19日 專用區 財務部 調整分錄底稿.xlsx 4549、 16342、 21474、 48338 ①編號4551、16344、48340，經核除重製日期外，其餘相符。重製日期依序為：【7/26  13：38、7/18  13：50、7/13  09：21】 ②編號21476，經核除重製日期、檔案路徑外，其餘相符。重製日期為：【7/16 17：22】、檔案路徑為：【C:\Users\polly_chang\Desktop\查帳提供資料\107年Q4\回覆\調整分錄底稿.xlsx -> E:\F備份\公司資料\04.永虹\Desktop\查帳提供資料\107年Q4\回覆\調整分錄底稿.xlsx】 所示非資料夾名稱而係檔案名稱，重製時間如左所示。 286 108年7月19日 專用區 財務部 18Q2_永虹_調整分錄底稿.xlsx 4721、 4751、 16514、 16544、 24512、 24542、 48510、 48540 編號4723、4753、16516、16546、24514、24544、48512、48542，經核除重製日期外，其餘相符。重製日期為：【編號4723、4753為7/26 13：38、編號16516、16546為7/18 13：50、編號24514、24544為7/16 11：18、編號48512、48542為7/13 09：21】  300 108年7月22日 專用區 財務部 106.01～106.12進耗存統計表. xlsx 8630 編號8632，經核除檔案路徑外，其餘相符。檔案路徑為：【D:\成本資料\106.12\106.01~106.12進耗存統計表.xlsx -> E:\F備份\公司資料\04.永虹\成本資料\106.12\106.01~106.12進耗存統計表.xlsx】 所示非資料夾名稱而係檔案名稱，且係於108年7月22日下午5時2分許所重製。  301 108年7月22日 專用區 財務部 108.01～108.06進耗存統計表. xlsx 8278 編號8280，經核除檔案路徑外，其餘相符。檔案路徑為：【D:\成本資料\108.06\108.01~108.06進耗存統計表.xlsx -> E:\F備份\公司資料\04.永虹\成本資料\108.06\108.01~108.06進耗存統計表.xlsx】  302 108年7月22日 專用區 財務部 105.01～105.12進耗存統計表. xlsx 8867 編號8869，經核除檔案路徑外，其餘相符。檔案路徑為：【D:\成本資料\105.12\105.01~105.12進耗存統計表.xlsx -> E:\F備份\公司資料\04.永虹\成本資料\105.12\105.01~105.12進耗存統計表.xlsx】  303 108年7月22日 專用區 財務部 106.01～106.12直接原料明細表-含料.xlsx 8632 編號8634，經核除檔案路徑外，其餘相符。檔案路徑為：【D:\成本資料\106.12\106.01~106.12直接原料明細表-含料.xlsx -> E:\F備份\公司資料\04.永虹\成本資料\106.12\106.01~106.12直接原料明細表-含料.xlsx】  304 108年7月22日 專用區 財務部 107年直接原料明細表.xlsx 8583 編號8585，經核除檔案名稱、檔案路徑外，其餘相符。檔案名稱為：【107.01直接原料明細表-含料.xlsx】、檔案路徑為：【D:\成本資料\107.01\107.01直接原料明細表-含料.xlsx -> E:\F備份\公司資料\04.永虹\成本資料\107.01\107.01直接原料明細表-含料.xlsx】  305 108年7月22日 專用區 財務部 108.01～108.06直接原料明細表. xlsx 8279 編號8281，經核除檔案路徑外，其餘相符。檔案路徑為：【D:\成本資料\108.06\108.01~108.06直接原料明細表.xlsx -> E:\F備份\公司資料\04.永虹\成本資料\108.06\108.01~108.06直接原料明細表.xlsx】  306 108年7月22日 專用區 財務部 105.01～105.12產品成本分析表. xlsx 8869 編號8871，經核除檔案路徑外，其餘相符。檔案路徑為：【D:\成本資料\105.12\105.01~105.12產品成本分析表.xlsx -> E:\F備份\公司資料\04.永虹\成本資料\105.12\105.01~105.12產品成本分析表.xlsx】  307 108年7月22日 專用區 財務部 106.01～106.12產品成本分析表. xlsx 8633 編號8635，經核除檔案路徑外，其餘相符。檔案路徑為：【D:\成本資料\106.12\106.01~106.12產品成本分析表.xlsx -> E:\F備份\公司資料\04.永虹\成本資料\106.12\106.01~106.12產品成本分析表.xlsx】  308 108年7月22日 專用區 財務部 107年產品成本分析表.xlsx 8584 編號8586，經核除檔案名稱、檔案路徑外，其餘相符。檔案名稱為：【107.01產品成本分析表.xlsx】、檔案路徑為：【D:\成本資料\107.01\107.01產品成本分析表.xlsx -> E:\F備份\公司資料\04.永虹\成本資料\107.01\107.01產品成本分析表.xlsx】  309 108年7月22日 專用區 財務部 108.01～108.06產品成本分析表. xlsx 8280 編號8282，經核除檔案路徑外，其餘相符。檔案路徑為：【D:\成本資料\108.06\108.01~108.06產品成本分析表.xlsx -> E:\F備份\公司資料\04.永虹\成本資料\108.06\108.01~108.06產品成本分析表.xlsx】  310 108年7月22日 專用區 財務部 105.01～105.12庫存明細表.xlsx 8876 編號8878，經核除檔案路徑外，其餘相符。檔案路徑為：【D:\成本資料\105.12\105.01~105.12庫存明細表.xlsx -> E:\F備份\公司資料\04.永虹\成本資料\105.12\105.01~105.12庫存明細表.xlsx】  311 108年7月22日 專用區 財務部 106.01～106.12庫存明細表.xlsx 8635 編號8637，經核除檔案路徑外，其餘相符。檔案路徑為：【D:\成本資料\106.12\106.01~106.12庫存明細表.xlsx -> E:\F備份\公司資料\04.永虹\成本資料\106.12\106.01~106.12庫存明細表.xlsx】  312 108年7月22日 專用區 財務部 107年庫存明細表.xlsx 8425、 8440、 8454、 8467、 8487、 8502、 8516、 8530、 8542、 8554、 8570、 8595、 8628 ①編號8427，經核除檔案名稱、檔案路徑外，其餘相符。檔案名稱為：【107.12庫存明細表.xlsx】、檔案路徑為：【D:\成本資料\107.12\107.12庫存明細表.xlsx -> E:\F備份\公司資料\04.永虹\成本資料\107.12\107.12庫存明細表.xlsx】 ②編號8442，經核除檔案名稱、檔案路徑外，其餘相符。檔案名稱為：【107.11庫存明細表.xlsx】、檔案路徑為：【D:\成本資料\107.11\107.11庫存明細表.xlsx -> E:\F備份\公司資料\04.永虹\成本資料\107.11\107.11庫存明細表.xlsx】 ③編號8456，經核除檔案名稱、檔案路徑外，其餘相符。檔案名稱為：【107.10庫存明細表.xlsx】、檔案路徑為：【D:\成本資料\107.10\107.10庫存明細表.xlsx -> E:\F備份\公司資料\04.永虹\成本資料\107.10\107.10庫存明細表.xlsx】 ④編號8469，經核除檔案名稱、檔案路徑外，其餘相符。檔案名稱為：【107.09庫存明細表.xlsx】、檔案路徑為：【D:\成本資料\107.09\107.09庫存明細表.xlsx -> E:\F備份\公司資料\04.永虹\成本資料\107.09\107.09庫存明細表.xlsx】 ⑤編號8489，經核除檔案名稱、檔案路徑外，其餘相符。檔案名稱為：【107.08庫存明細表.xlsx】、檔案路徑為：【D:\成本資料\107.08\107.08庫存明細表.xlsx -> E:\F備份\公司資料\04.永虹\成本資料\107.08\107.08庫存明細表.xlsx】 ⑥編號8504，經核除檔案名稱、檔案路徑外，其餘相符。檔案名稱為：【107.07庫存明細表.xlsx】、檔案路徑為：【D:\成本資料\107.07\107.07庫存明細表.xlsx -> E:\F備份\公司資料\04.永虹\成本資料\107.07\107.07庫存明細表.xlsx】 ⑦編號8518，經核除檔案名稱、檔案路徑外，其餘相符。檔案名稱為：【107.06庫存明細表.xlsx】、檔案路徑為：【D:\成本資料\107.06\107.06庫存明細表.xlsx -> E:\F備份\公司資料\04.永虹\成本資料\107.06\107.06庫存明細表.xlsx】 ⑧編號8532，經核除檔案名稱、檔案路徑外，其餘相符。檔案名稱為：【107.05庫存明細表.xlsx】、檔案路徑為：【D:\成本資料\107.05\107.05庫存明細表.xlsx -> E:\F備份\公司資料\04.永虹\成本資料\107.05\107.05庫存明細表.xlsx】 ⑨編號8544，經核除檔案名稱、檔案路徑外，其餘相符。檔案名稱為：【107.04庫存明細表.xlsx】、檔案路徑為：【D:\成本資料\107.04\107.04庫存明細表.xlsx -> E:\F備份\公司資料\04.永虹\成本資料\107.04\107.04庫存明細表.xlsx】 ⑩編號8556，經核除檔案名稱、檔案路徑外，其餘相符。檔案名稱為：【107.03庫存明細表.xlsx】、檔案路徑為：【D:\成本資料\107.03\107.03庫存明細表.xlsx -> E:\F備份\公司資料\04.永虹\成本資料\107.03\107.03庫存明細表.xlsx】 ⑪編號8572，經核除檔案名稱、檔案路徑外，其餘相符。檔案名稱為：【107.02庫存明細表.xlsx】、檔案路徑為：【D:\成本資料\107.02\107.02庫存明細表.xlsx -> E:\F備份\公司資料\04.永虹\成本資料\107.02\107.02庫存明細表.xlsx】 ⑫編號8597，經核除檔案名稱、檔案路徑外，其餘相符。檔案名稱為：【107.01庫存明細表.xlsx】、檔案路徑為：【D:\成本資料\107.01\107.01庫存明細表.xlsx -> E:\F備份\公司資料\04.永虹\成本資料\107.01\107.01庫存明細表.xlsx】  313 108年7月22日 專用區 財務部 108.01～108.06庫存明細表.xlsx 8282 編號8284，經核除檔案路徑外，其餘相符。檔案路徑為：【D:\成本資料\108.06\108.01~108.06庫存明細表.xlsx-> E:\F備份\公司資料\04.永虹\成本資料\108.06\108.01~108.06庫存明細表.xlsx】  314 108年7月22日 專用區 財務部 永虹-銷貨成本表-108年.xlsx 8240 編號8242，經核除檔案路徑外，其餘相符。檔案路徑為：【D:\成本資料\成本報表\永虹-銷貨成本表-108年.xlsx-> E:\F備份\公司資料\04.永虹\成本資料\成本報表\永虹-銷貨成本表-108年.xlsx】  315 108年7月22日 專用區 財務部 永虹-銷貨成本表-107年.xlsx 8241 編號8243，經核除檔案路徑外，其餘相符。檔案路徑為：【D:\成本資料\成本報表\永虹-銷貨成本表-107年.xlsx-> E:\F備份\公司資料\04.永虹\成本資料\成本報表\永虹-銷貨成本表-107年.xlsx】  316 108年7月22日 專用區 財務部 成本結構及計算.PPTX 8238 編號8240，經核除檔案路徑外，其餘相符。檔案路徑為：【D:\成本資料\成本結構及計算.PPTX-> E:\F備份\公司資料\04.永虹\成本資料\成本結構及計算.PPTX】  317 108年7月22日 專用區 財務部 調整分錄底稿.xlsx 4549、 16342、 21474、 48338 與起訴書附表編號285為同一筆資料 所示非資料夾名稱而係檔案名稱。 318 108年7月22日 專用區 財務部 18Q2_永虹_調整分錄底稿.xlsx 4721、 4751、 16514、 16544、 24512、 24542、 48510、 48540 與起訴書附表編號286為同一筆資料  372 108年7月26日 專用區 財務部 105.05-12費用明細分類帳.xlsx 4001 編號4003，經核相符。 起訴書附表編號372、374、377至378、380至435、437至443所示非資料夾名稱而係檔案名稱，且係於108年7月26日下午1時36分至3時48分間所重製。 373 108年7月26日 專用區 財務部 105年明細分類帳.xlsx 12884、 20310、 21345、 28538、 47432 ○ 所示非資料夾名稱而係檔案名稱，重製時間如左所示。 374 108年7月26日 專用區 財務部 106Q2明細分類帳.xlsx 5058 編號5060，經核相符。 起訴書附表編號372、374、377至378、380至435、437至443所示非資料夾名稱而係檔案名稱，且係於108年7 月26日下午1時36分至3時48分間所重製。 375 108年7月26日 專用區 財務部 106年明細分類帳.xlsx 12848、 20241、 21312、 28505、 47387 ○ 所示非資料夾名稱而係檔案名稱，重製時間如左所示。  376 108年7月26日 專用區 財務部 107年1月～9月明細分類帳.xlsx 47503、 28599、 21439、 20452、 13000 ①編號47505，經核除重製日期、檔案路徑外，其餘相符。重製日期為：【108.7.13 09：21】、檔案路徑為：【C:\Users\polly_chang\Desktop\查帳提供資料\107年內控\107年1月~9月明細分類帳.xlsx -> E:\F備份\公司資料\04.永虹\Desktop\查帳提供資料\107年內控\107年1月~9月明細分類帳.xlsx】 ②編號28601，經核除重製日期、檔案路徑外，其餘相符。重製日期為：【108.7.16 11：13】、檔案路徑為：【C:\Users\polly_chang\Desktop\查帳提供資料\107年內控\107年1月~9月明細分類帳.xlsx -> E:\F備份\公司資料\04.永虹\Desktop\查帳提供資料\107年內控\107年1月~9月明細分類帳.xlsx】 ③編號21441，經核除重製日期、檔案路徑外，其餘相符。重製日期為：【108.7.16 17：22】、檔案路徑為：【C:\Users\polly_chang\Desktop\查帳提供資料\107年內控\107年1月~9月明細分類帳.xlsx -> E:\F備份\公司資料\04.永虹\Desktop\查帳提供資料\107年內控\107年1月~9月明細分類帳.xlsx】 ④編號20454，經核除重製日期、檔案路徑外，其餘相符。重製日期為：【108.7.18 13：48】、檔案路徑為：【C:\Users\polly_chang\Desktop\查帳提供資料\107年內控\107年1月~9月明細分類帳.xlsx -> E:\F備份\公司資料\04.永虹\Desktop\查帳提供資料\107年內控\107年1月~9月明細分類帳.xlsx】 ⑤編號13002，經核除重製日期、檔案路徑外，其餘相符。重製日期為：【108.7.18 13：58】、檔案路徑為：【C:\Users\polly_chang\Desktop\查帳提供資料\107年內控\107年1月~9月明細分類帳.xlsx -> E:\F備份\公司資料\04.永虹\暫存\查帳提供資料\107年內控\107年1月~9月明細分類帳.xlsx】，類型欄記載「移動到」。  377 108年7月26日 專用區 財務部 107年明細分類帳.xlsx 4699 編號4701，經核相符。 起訴書附表編號372、374、377至378、380至435、437至443所示非資料夾名稱而係檔案名稱，且係於108年7月26日下午1時36分至3時48分間所重製。 378 108年7月26日 專用區 財務部 明細分類帳-107年Q2.xlsx 4788、 4791 編號4790、4793，經核除檔案名稱外其餘相符。檔案名稱為：【Hoding明細分類帳-107年Q2.xlsx】、【Carbon明細分類帳-107年Q2.xlsx】  379 108年7月26日 專用區 財務部 明細分類帳107.01～107.05.xlsx 12789、 20155 ○ 所示非資料夾名稱而係檔案名稱，重製時間如左所示。 380 108年7月26日 專用區 財務部 永虹-108Q2明細分類帳.xlsx 4527 編號4529，經核相符。 起訴書附表編號372、374、377至378、380至435、437至443所示非資料夾名稱而係檔案名稱，且係於108年7月26日下午1時36分至3時48分間所重製。   381 108年7月26日 專用區 財務部 2017.01期後明細分類帳.xlsx 5096 編號5098，經核相符。  382 108年7月26日 專用區 財務部 預付費用攤提.xlsx 4323 編號4325，經核相符。  383 108年7月26日 專用區 財務部 預付費用-永虹107Q4.xlsx 4659 編號4661，經核相符。  384 108年7月26日 專用區 財務部 預付費用-10806.xlsx 4052 編號4054，經核相符。  385 108年7月26日 專用區 財務部 預付費用-10805.xlsx 4042、 4054 編號4044，經核相符。  386 108年7月26日 專用區 財務部 預付費用-10803.xlsx 4060 起訴書附表所載資料夾名稱為「預付費用-10803.xlsx」而非「預付費用-10804.xlsx」，與起訴書附表編號387相同。惟依告訴人109年10月16日刑事陳報狀（2）附表所提序號4060部分，經核確與編號4062相符。  387 108年7月26日 專用區 財務部 預付費用-10803.xlsx 4066、 6679 編號4068，經核相符。  388 108年7月26日 專用區 財務部 預付費用-10802.xlsx 4072 編號4074，經核相符。  389 108年7月26日 專用區 財務部 預付費用-10801.xlsx 4079 編號4081，經核相符。  390 108年7月26日 專用區 財務部 預付費用-107年Q2.xlsx 4760 編號4762，經核相符。  391 108年7月26日 專用區 財務部 預付費用-106年Q4.xlsx 4884 編號4886，經核相符。  392 108年7月26日 專用區 財務部 106年Q2預付費用.xlsx 5008 編號5010，經核相符。  393 108年7月26日 專用區 財務部 105年預付費用.xlsx 5131 編號5133，經核相符。  394 108年7月26日 專用區 財務部 銷貨排行-107年Q2.xlsx 4761 編號4763，經核相符。  395 108年7月26日 專用區 財務部 銷貨排行-107Q4.XLSX 4661 編號4663，經核相符。  396 108年7月26日 專用區 財務部 進貨排行-107年Q2.xlsx 4762 編號4764，經核相符。  397 108年7月26日 專用區 財務部 進貨排行-107Q4.xlsx 4663 編號4665，經核相符。  398 108年7月26日 專用區 財務部 107.02銀行交易明細.xlsx 2186、 4804 編號2188，經核相符。  399 108年7月26日 專用區 財務部 107.03銀行交易明細.xlsx 2185、 4803 編號2187，經核相符。  400 108年7月26日 專用區 財務部 107.04銀行交易明細.xlsx 2184、 4802 編號2186，經核相符。  401 108年7月26日 專用區 財務部 107.05銀行交易明細.xlsx 2183、 4801 編號2185，經核相符。  402 108年7月26日 專用區 財務部 107.06銀行交易明細.xlsx 2182、 4800 編號2184，經核相符。  403 108年7月26日 專用區 財務部 107.07銀行交易明細.xlsx 2181 編號2183，經核相符。  404 108年7月26日 專用區 財務部 107.08銀行交易明細.xlsx 2180 編號2182，經核相符。  405 108年7月26日 專用區 財務部 107.09銀行交易明細.xlsx 2179 編號2181，經核相符。  406 108年7月26日 專用區 財務部 107.10銀行交易明細.xlsx 2178 編號2180，經核相符。  407 108年7月26日 專用區 財務部 107.11銀行交易明細.xlsx 2177 編號2179，經核相符。  408 108年7月26日 專用區 財務部 108.01銀行交易明細.xlsx 2285 編號2287，經核相符。  409 108年7月26日 專用區 財務部 108.02銀行交易明細.xlsx 2284 編號2286，經核相符。  410 108年7月26日 專用區 財務部 108.02銀行交易明細.xlsx 2284 編號2286，與起訴書附表編號409為同一筆資料  411 108年7月26日 專用區 財務部 108.03銀行交易明細.xlsx 2283 編號2285，經核相符。  412 108年7月26日 專用區 財務部 108.04銀行交易明細.xlsx 2282 編號2284，經核相符。  413 108年7月26日 專用區 財務部 108.05銀行交易明細.xlsx 2281 編號2283，經核相符。  414 108年7月26日 專用區 財務部 108.06銀行交易明細.xlsx 2280 編號2282，經核相符。  415 108年7月26日 專用區 財務部 106.01～106.12進耗存統計表. xlsx 2822、 4895、 5992 編號2824，經核相符。  416 108年7月26日 專用區 財務部 108.01～108.06進耗存統計表. xlsx 5525 編號5527，經核除檔案路徑外，其餘相符。檔案路徑為：【D:\成本資料\108.06\108.01~108.06進耗存統計表.xlsx -> E:\F備份\公司資料\04.永虹\成本資料\108.06\108.01~108.06進耗存統計表.xlsx】  417 108年7月26日 專用區 財務部 105.01～105.12進耗存統計表. xlsx 3060、 5142、 6287 編號3062，經核相符。  418 108年7月26日 專用區 財務部 106.01～106.12直接原料明細表-含料.xlsx 2824、 4897、 5995 編號2826，經核相符。  419 108年7月26日 專用區 財務部 107年直接原料明細表.xlsx 4707 編號4709，經核相符。  420 108年7月26日 專用區 財務部 108.01～108.06直接原料明細表. xlsx 2508、 5526 編號2510，經核相符。  421 108年7月26日 專用區 財務部 105.01～105.12產品成本分析表. xlsx 3062、 5145、 6290 編號3064，經核相符。  422 108年7月26日 專用區 財務部 106.01～106.12產品成本分析表. xlsx 2825、 4898、 5996 編號2827，經核相符。  423 108年7月26日 專用區 財務部 107年產品成本分析表.xlsx 4708 編號4710，經核相符。  424 108年7月26日 專用區 財務部 108.01～108.06產品成本分析表. xlsx 2509、 5528 編號2511，經核相符。  425 108年7月26日 專用區 財務部 105.01～105.12庫存明細表.xlsx 3069、 5148、 6299 編號3071，經核相符。  426 108年7月26日 專用區 財務部 106.01～106.12庫存明細表.xlsx 2827、 4900、 5999 編號2829，經核相符。  427 108年7月26日 專用區 財務部 107年庫存明細表.xlsx 4710 編號4712，經核相符。  428 108年7月26日 專用區 財務部 108.01～108.06庫存明細表.xlsx 2511、 5530 編號2513，經核相符。  429 108年7月26日 專用區 財務部 永虹-銷貨成本表-108年.xlsx 2475、 5460 編號2477，經核相符。  430 108年7月26日 專用區 財務部 永虹-銷貨成本表-107年.xlsx 2476、 4701、 4774、 5461 編號2478，經核相符。  431 108年7月26日 專用區 財務部 成本結構及計算.PPTX 5457 編號5459，經核除檔案路徑外，其餘相符。檔案路徑為：【D:\成本資料\成本結構及計算.PPTX -> E:\F備份\公司資料\04.永虹\成本資料\成本結構及計算.PPTX】  432 108年7月26日 專用區 財務部 調整分錄底稿.xlsx 4549 編號4551，經核相符。  433 108年7月26日 專用區 財務部 18Q2_永虹_調整分錄底稿.xlsx 4721、 4751 編號4723，經核相符。  434 108年7月26日 D槽  ○ 7805 編號7807，經核除檔案路徑外，其餘相符。檔案路徑為：○  435 108年7月26日 D槽  ○ 7810 編號7812，經核除檔案路徑外，其餘相符。檔案路徑為：○  436 108年7月26日 D槽  ○ 21093、 23804、 45932 ○ 所示非資料夾名稱而係檔案名稱，重製時間如左所示。 437 108年7月26日 D槽  ○ 7811 編號7813，經核除檔案名稱、檔案路徑外，其餘相符。檔案名稱為：○ 起訴書附表編號372、374、377至378、380至435、437至443所示非資料夾名稱而係檔案名稱，且係於108年7 月26日下午1時36分至3時48分間所重製。  438 108年7月26日 D槽  ○ 7932 編號7934，經核相符。  439 108年7月26日 D槽  ○ 7933 編號7935，經核相符。  440 108年7月26日 D槽  ○ 7934 編號7936，經核相符。  441 108年7月26日 D槽  ○ 7768 編號7770，經核除檔案路徑外，其餘相符。檔案路徑為：○  442 108年7月26日 D槽  永虹-毛利率分析總表-107年.xls 2477、 5463 編號5465，經核相符。  443 108年7月26日 共用區  ○ 1363 編號1365，經核相符。  444 108年7月29日 D槽  ○ 22 ○ 所示非資料夾名稱而係檔案名稱，且係於108年7月29日下午1時24分許所重製。  445 108年7月29日 D槽  ○ 25 ○  446 108年7月29日 D槽  ○ 5 ○  447 108年7月29日 D槽  ○ 18 編號20，經核除檔案路徑外，其餘相符。檔案路徑為：○  448 108年7月29日 D槽  ○ 26 編號28，經核除檔案路徑外，其餘相符。檔案路徑為：○  
附表二：
編號 檔案名稱 重製日期 起訴書附表編號 1 105.05-12費用明細分類帳.xlsx 108年7月13日 54   108年7月16日 160   108年7月26日 372 2 105年明細分類帳.xlsx 108年7月13日 55   108年7月16日 161   108年7月18日 373 3 106Q2明細分類帳.xlsx 108年7月13日 56   108年7月16日 162   108年7月26日 374 4 106年明細分類帳.xlsx 108年7月13日 57   108年7月16日 163   108年7月18日 375 5 107年1月～9月明細分類帳.xlsx 108年7月13日 58   108年7月16日 164   108年7月26日 376 6 107年明細分類帳.xlsx 108年7月13日 59   108年7月16日 165   108年7月26日 377 7 明細分類帳-107年Q2.xlsx 108年7月13日 60   108年7月16日 166 8 明細分類帳107.01～107.05.xlsx 108年7月13日 61   108年7月16日 167   108年7月18日 379 9 永虹-108Q2明細分類帳.xlsx 108年7月13日 62   108年7月16日 168   108年7月26日 380 10 2017.01期後明細分類帳.xlsx 108年7月13日 63   108年7月16日 169   108年7月26日 381 11 預付費用攤提.xlsx 108年7月13日 64   108年7月16日 170   108年7月26日 382 12 預付費用-永虹107Q4.xlsx 108年7月13日 65   108年7月16日 171   108年7月26日 383 13 預付費用-10806.xlsx 108年7月13日 66   108年7月16日 172   108年7月26日 384 14 預付費用-10805.xlsx 108年7月13日 67   108年7月16日 173   108年7月26日 385 15 預付費用-10804.xlsx 108年7月13日 68   108年7月16日 174   108年7月26日 386 16 預付費用-10803.xlsx 108年7月13日 69   108年7月16日 175   108年7月26日 387 17 預付費用-10802.xlsx 108年7月13日 70   108年7月16日 176   108年7月26日 388 18 預付費用-10801.xlsx 108年7月13日 71   108年7月16日 177   108年7月26日 389 19 預付費用-107年Q2.xlsx 108年7月13日 72   108年7月16日 178   108年7月26日 390 20 預付費用-106年Q4.xlsx 108年7月13日 73   108年7月16日 179   108年7月26日 391 21 106年Q2預付費用.xlsx 108年7月13日 74   108年7月16日 180   108年7月26日 392 22 105年預付費用.xlsx 108年7月13日 75   108年7月16日 181   108年7月26日 393 23 銷貨排行-107年Q2.xlsx 108年7月13日 76   108年7月16日 182   108年7月26日 394 24 銷貨排行-107Q4.XLSX 108年7月13日 77   108年7月16日 183   108年7月26日 395 25 進貨排行-107年Q2.xlsx 108年7月13日 78   108年7月16日 184   108年7月26日 396 26 進貨排行-107Q4.xlsx 108年7月13日 79   108年7月16日 185   108年7月26日 397 27 107.02銀行交易明細.xlsx 108年7月13日 80   108年7月16日 186   108年7月26日 398 28 107.03銀行交易明細.xlsx 108年7月13日 81   108年7月16日 187   108年7月26日 399 29 107.04銀行交易明細.xlsx 108年7月13日 82   108年7月16日 188   108年7月26日 400 30 107.05銀行交易明細.xlsx 108年7月13日 83   108年7月16日 189   108年7月26日 401 31 107.06銀行交易明細.xlsx 108年7月13日 84   108年7月16日 190   108年7月26日 402 32 107.07銀行交易明細.xlsx 108年7月13日 85   108年7月16日 191   108年7月26日 403 33 107.08銀行交易明細.xlsx 108年7月13日 86   108年7月16日 192   108年7月26日 404 34 107.09銀行交易明細.xlsx 108年7月13日 87   108年7月16日 193   108年7月26日 405 35 107.10銀行交易明細.xlsx 108年7月13日 88   108年7月16日 194   108年7月26日 406 36 107.11銀行交易明細.xlsx 108年7月13日 89   108年7月16日 195   108年7月26日 407 37 108.01銀行交易明細.xlsx 108年7月13日 90   108年7月16日 196   108年7月26日 408 38 108.02銀行交易明細.xlsx 108年7月13日 91   108年7月16日 197   108年7月26日 409 39 108.03銀行交易明細.xlsx 108年7月13日 93   108年7月16日 199   108年7月26日 411 40 108.04銀行交易明細.xlsx 108年7月13日 94   108年7月16日 200   108年7月26日 412 41 108.05銀行交易明細.xlsx 108年7月13日 95   108年7月16日 201   108年7月26日 413 42 108.06銀行交易明細.xlsx 108年7月13日 96   108年7月16日 202   108年7月26日 414 43 106.01～106.12進耗存統計表.xlsx 108年7月13日 97   108年7月16日 203   108年7月18日 237   108年7月19日 268   108年7月22日 300   108年7月26日 415 44 108.01～108.06進耗存統計表.xlsx 108年7月16日 204   108年7月18日 238   108年7月19日 269   108年7月22日 301   108年7月26日 416 45 105.01～105.12進耗存統計表.xlsx 108年7月13日 99   108年7月16日 205   108年7月18日 239   108年7月19日 270   108年7月22日 302   108年7月26日 417 46 106.01～106.12直接原料明細表-含料.xlsx 108年7月13日 100   108年7月16日 206   108年7月18日 240   108年7月19日 271   108年7月22日 303   108年7月26日 418 47 107年直接原料明細表.xlsx 108年7月13日 101   108年7月18日 241   108年7月26日 419 48 107.01直接原料明細表-含料.xlsx 108年7月16日 207   108年7月22日 304 49 108.01～108.06直接原料明細表.xlsx 108年7月16日 208   108年7月18日 242   108年7月19日 273   108年7月22日 305   108年7月26日 420 50 105.01～105.12產品成本分析表.xlsx 108年7月13日 103   108年7月16日 209   108年7月18日 243   108年7月19日 274   108年7月22日 306   108年7月26日 421 51 106.01～106.12產品成本分析表.xlsx 108年7月13日 104   108年7月16日 210   108年7月18日 244   108年7月19日 275   108年7月22日 307   108年7月26日 422 52 107.01產品成本分析表.xlsx 108年7月19日 276   108年7月22日 308 53 107年產品成本分析表.xlsx 108年7月13日 105   108年7月16日 211   108年7月18日 245   108年7月26日 423 54 108.01～108.06產品成本分析表.xlsx 108年7月16日 212   108年7月18日 246   108年7月19日 277   108年7月22日 309   108年7月26日 424 55 105.01～105.12庫存明細表.xlsx 108年7月13日 107   108年7月16日 213   108年7月18日 247   108年7月19日 278   108年7月22日 310   108年7月26日 425 56 106.01～106.12庫存明細表.xlsx 108年7月13日 108   108年7月16日 214   108年7月18日 248   108年7月19日 279   108年7月22日 311   108年7月26日 426 57 ①107.12庫存明細表.xlsx ②107.11庫存明細表.xlsx ③107.10庫存明細表.xlsx ④107.09庫存明細表.xlsx ⑤107.08庫存明細表.xlsx ⑥107.07庫存明細表.xlsx ⑦107.06庫存明細表.xlsx ⑧107.05庫存明細表.xlsx ⑨107.04庫存明細表.xlsx ⑩107.03庫存明細表.xlsx ⑪107.02庫存明細表.xlsx ⑫107.01庫存明細表.xlsx 108年7月19日 280   108年7月22日 312 58 107年庫存明細表.xlsx 108年7月13日 109   108年7月16日 215   108年7月18日 249   108年7月26日 427 59 108.01～108.06庫存明細表.xlsx 108年7月16日 216   108年7月18日 250   108年7月19日 281   108年7月22日 313   108年7月26日 428 60 永虹-銷貨成本表-108年.xlsx 108年7月13日 111   108年7月16日 217   108年7月18日 251   108年7月19日 282   108年7月22日 314   108年7月26日 429 61 永虹-銷貨成本表-107年.xlsx 108年7月13日 112   108年7月16日 218   108年7月18日 252   108年7月19日 283   108年7月22日 315   108年7月26日 430 62 成本結構及計算.PPTX 108年7月13日 113   108年7月16日 219   108年7月18日 253   108年7月19日 284   108年7月22日 316   108年7月26日 431 63 調整分錄底稿.xlsx 108年7月13日 114   108年7月16日 220   108年7月18日 254   108年7月26日 432 64 18Q2_永虹_調整分錄底稿.xlsx 108年7月13日 115   108年7月16日 221   108年7月18日 255   108年7月26日 433 65 ○ 108年7月13日 116   108年7月17日 222   108年7月26日 434   108年7月29日 444 66 ○ 108年7月13日 117   108年7月26日 435   108年7月29日 445 67 ○ 108年7月13日 119   108年7月17日 224 68 ○ 108年7月26日 437   108年7月29日 448 69 ○ 108年7月13日 118   108年7月16日 436   108年7月17日 223 70 ○ 108年7月13日 123   108年7月26日 441   108年7月29日 446 71 ○ 108年7月13日 120   108年7月26日 438 72 ○ 108年7月13日 121   108年7月26日 439 73 ○ 108年7月13日 122   108年7月26日 440 74 永虹-毛利率分析總表-107年.xls 108年7月13日 124   108年7月26日 442 75 ①Hoding明細分類帳-107年Q2.xlsx ②Carbon明細分類帳-107年Q2.xlsx 108年7月26日 378 76 ①108.05進耗存統計表.xlsx ②108.04進耗存統計表.xlsx ③108.03進耗存統計表.xlsx ④108.02進耗存統計表.xlsx ⑤108.01進耗存統計表.xlsx 108年7月13日 98 77 ①108.05直接原料明細表.xlsx ②108.04直接原料明細表.xlsx ③108.03直接原料明細表.xlsx ④108.02直接原料明細表.xlsx ⑤108.01直接原料明細表.xlsx 108年7月13日 102 78 107.12直接原料明細表.xlsx 108年7月19日 272 79 ①108.05產品成本分析表.xlsx ②108.04產品成本分析表.xlsx ③108.03產品成本分析表.xlsx ④108.02產品成本分析表.xlsx ⑤2018 產品成本分析表.xlsx ⑥108.06產品成本分析表.xlsx 108年7月13日 106 80 ①108.06庫存明細表.xlsx ②108.05庫存明細表.xlsx ③108.04庫存明細表.xlsx ④108.02庫存明細表.xlsx ⑤108.01庫存明細表.xlsx 108年7月13日 110 81 ○ 108年7月29日 447 82 ○ 108年7月13日 125 83 ○ 108年7月26日 443